臺灣臺北地方法院刑事判決
110年度訴字第420號
公  訴  人  臺灣臺北地方檢察署檢察官
被      告  周頡  




選任辯護人  許瑞榮律師
被      告  陳冠宇


上  一  人
選任辯護人  林佑增律師
            葉慶人律師
            楊偉毓律師
被      告  潘緯翔



上  一  人
義務辯護人  吳文華律師
被      告  劉博荃


上  一  人
義務辯護人  王奕仁律師
被      告  趙亭君



上  一  人
選任辯護人  楊適丞律師
上列被告因傷害致死等案件，經檢察官提起公訴（109年度偵字
第32249號、第32250號、第32252號、110年度偵字第6129號、第
6130號、第6131號、第6132號、第11069號、第13154號），本院
判決如下：
    主    文
丙○犯如附表一編號1及4「罪名、應處刑罰及沒收」欄所示之罪
，各處如附表一編號1及4「罪名、應處刑罰及沒收」欄所示之
刑及沒收。應執行有期徒刑拾伍年。 　　
丁○○犯如附表一編號1及3「罪名、應處刑罰及沒收」欄所示之罪
，各處如附表一編號1及3「罪名、應處刑罰及沒收」欄所示之
刑及沒收。應執行有期徒刑伍年貳月。 　　
庚○○犯如附表一編號1及4「罪名、應處刑罰及沒收」欄所示之罪
，各處如附表一編號1及4「罪名、應處刑罰及沒收」欄所示之
刑及沒收。應執行有期徒刑柒年。
戊○○犯如附表一編號1及4「罪名、應處刑罰及沒收」欄所示之罪
，各處如附表一編號1及4「罪名、應處刑罰及沒收」欄所示之
刑及沒收。應執行有期徒刑拾壹年。 　　 　　
己○○犯如附表一編號2及4「罪名、應處刑罰及沒收」欄所示之罪
，各處如附表一編號2及4「罪名、應處刑罰及沒收」欄所示之
刑及沒收。應執行有期徒刑捌年拾月。 　　
    犯罪事實
一、丙○、丁○○、戊○○、庚○○參與犯罪組織及共同意圖販賣而持
    有第三級毒品部分：
　　丙○（自民國108年間起加入）、丁○○（不詳時間加入）、戊○○（109年9月間起加入）、庚○○（108年10月間起加入）明
    知愷他命、3,4-亞甲基雙氧苯基乙基胺丁酮、4-甲基甲基卡
    西酮及甲基-N,N-二甲基卡西酮均係毒品危害防制條例第2條
    第2項第3款所規定之第三級毒品，依法皆不得意圖販賣而持
    有及非法持有純質淨重5公克以上；且均明知以臺北市○○區○○街000號為堂口（下稱○○街000號，起訴書誤載為○○路）之
    「十五分幫」，為由真實姓名年籍不詳成年成員所組成以實
    施販賣第三級毒品之持續性、牟利性之結構性犯罪組織，竟
    各於其等加入之日，均基於參與犯罪組織之犯意而加入；組
    織分工方式為由丁○○購入含有第三級毒品愷他命、含有3,4-
    亞甲基雙氧苯基乙基胺丁酮成分之咖啡包及含有4-甲基甲基
    卡西酮及甲基-N,N-二甲基卡西酮成分之咖啡包，並藏放在
    上開堂口客廳內之保險箱內，由戊○○及庚○○分早班、晚班，
    於丁○○與購毒者約定出售第三級毒品數量、價金、交付時間
    及地點等交易內容，並由丙○及丁○○將欲出售之第三級毒品
    交付與戊○○或庚○○，或由丙○、丁○○指示應交付之毒品種類
    後，由戊○○及庚○○自上開保險箱內依指示取出第三級毒品咖
    啡包或愷他命後，駕車至約定地點與購毒者進行毒品交易，
    並於收取交易所得之價金後轉交丙○及丁○○收受。嗣丙○、丁○○、戊○○及庚○○即於109年12月2日晚間為警執行搜索、扣押
    前之某時許，於丁○○將其於同年11月初之某日，向真實姓名
    、年籍不詳之「程○鑫」購入之如附表二編號1至3所示之咖
    啡包及編號4所示之愷他命放入前開保險箱後，共同基於意
    圖販賣而持有第三級毒品之犯意聯絡，共同持有上開第三級
    毒品咖啡包及愷他命，擬以上開之分工伺機對外出售上開第
    三級毒品，並由庚○○於109年11月30日晚間某時，依丁○○之
    指示將原放置於上開保險箱內之如附表二編號一所示之咖啡
    包10包取出後放在車牌號碼00-0000號自用小客車內，俟指
    示再交付予購毒者，惟均未及覓得購毒者及出售，即經警於
    109年12月2日於上開車輛內扣得如附表二編號1至4所示之第
    三級毒品，乃循線查獲上情。
二、己○○參與犯罪組織部分：
　　己○○明知以○○街000號為堂口之「十五分幫」，係三人以上
    ，且係以實施販賣第三級毒品為目的之持續性、牟利性之結
    構性犯罪組織，竟為圖謀取高額報酬，自109年9月間起，基
    於參與犯罪組織之犯意而加入，先擔任依丙○、丁○○先與○○
    街000號擔任看顧堂口、上開保險箱內毒品及跑腿之工作；
    惟因上開保險箱於109年12月2日即為警查獲，而尚未經丙○
    、丁○○指派運送上開堂口保險箱內之第三級毒品咖啡包及愷
    他命之工作。
三、丁○○單獨意圖販賣而持有第二級毒品部分：
　　丁○○復明知大麻係毒品危害防制條例第2條第2項第2款所規
    定之第二級毒品，不得非法持有純質淨重20公克以上；3,4-
    亞甲基雙氧苯基乙基安丁酮則亦屬第三級毒品，不得非法持
    有純質淨重5公克以上，且均不得意圖販賣而持有，竟基於
    意圖販賣而持有第二級毒品及第三級毒品之犯意，於109年1
    1月中旬某日，向真實姓名、年籍不詳之「程○鑫」購入如附
    表三編號1、3、6及7所示之第二級毒品及如附表三編號2、4
    、5所示之第三級毒品後，將附表三編號1所示之第二級毒品
    大麻藏放在前揭○○街000號堂口之保險箱內，另將附表三編
    號2、4及5所示之第三級毒品及附表三編號3所示之第二級毒
    品藏放在其位於臺北市○○區○○街000○0號5樓之居所，附表三
    編號6所示之第二級毒品大麻藏放在其所有之車牌號碼0000-
    00號自用小客車內，暨將附表三編號7所示之第二級毒品大
    麻藏放在臺北市○○區○○路0段0巷0弄00號5樓之居所內，伺機
    出售牟利。嗣經警於110年2月3日13時47分許起至16時32分
    許止，持搜索票且徵得丁○○同意後，前往其上址居所及自用
    小客車執行搜索，扣得如附表三編號1至7所示之物，乃循線
    查獲上情。
四、丙○、庚○○、己○○及戊○○傷害致死部分：
　　丙○因認壬○○以假鈔向「十五分幫」之不詳成年成員購買價
    值新臺幣（下同）200萬元之不詳毒品，遂於壬○○於109年12
    月1日17時許，抵達○○街000號後，質問壬○○如何善後，然因
    壬○○始終否認上情且未能交代如何處理此筆毒品債務，復與
    丙○發生口角衝突，丙○、庚○○、己○○、戊○○4人主觀上雖均
    無致壬○○於死之故意及預見，然客觀上應能預見一般人遭數
    人輪番持質地堅硬之棍棒朝身體毆打，可能造成死亡之結果
    ，竟於同日23時許，為達逼迫壬○○交代如何處理200萬元債
    務及教訓壬○○之目的，共同基於傷害人身體之犯意聯絡，由
    庚○○、己○○、戊○○依丙○之指示，將壬○○帶至前揭堂口地下
    一樓後，輪流分別持如附表四編號1至3所示之塑膠棍棒毆打
    壬○○身體各處，造成壬○○頭胸腹部、背部、臀部及四肢多處
    大面積外傷等傷害；嗣經丙○查看後，察覺壬○○呈現癱軟無
    力狀態，乃指示庚○○、己○○、戊○○將壬○○抬至不知情之顏○
    正所有之車牌號碼000-0000號自用小客車上，由庚○○於翌（
    2）日凌晨1時14分許，駕駛該車搭載壬○○及顏○正、己○○，
    並於翌（2）日凌晨1時21分許，抵達臺北市○○區○○路0段000
    號之臺北市立萬芳醫院急診室（下稱萬芳醫院），由不知情
    之顏○正（原名：顏○靖）、己○○下車將壬○○送入急診室內，
    惟壬○○到院前即無呼吸心跳，於109年12月2日凌晨1時57分
    停止急救宣告死亡。嗣庚○○於有偵查犯罪職權之機關或人員
    尚未知悉其有傷害行為而致壬○○死亡之行為前，於109年12
    月2日凌晨2時13分許、3時26分許，獨自前往萬盛派出所，
    向員警自首犯行並接受訴追、裁判。丙○、己○○及戊○○則經
    庚○○之供述，為警循線通知到案而查悉上情。
五、案經壬○○之父辛○○告訴及臺北市政府警察局文山第二分局報
    告臺灣臺北地方檢察署檢察官偵查起訴。
    理  由
甲、有罪部分：
壹、證據能力方面：
一、供述證據部分：
㈠、組織犯罪條例部分：
　1.按訊問證人之筆錄，以在檢察官或法官面前作成，並經踐行
    刑事訴訟法所定訊問證人之程序者為限，始得採為證據，組
    織犯罪防制條例第12條第1項中段定有明文。此為刑事訴訟
    法證據能力之特別規定，且較92年2月6日修正公布、同年9
    月1日施行之刑事訴訟法證據章有關傳聞法則之規定更為嚴
    謹，自應優先適用。依上開規定，證人於警詢時之陳述，及
    於偵查中非以證人身分所為之證述，於違反組織犯罪條例案
    件，即絕對不具證據能力；無修正後刑事訴訟法第159條之2
    、第159條之3及第159條之5規定之適用，不得採為裁判基礎
    。
  2.本院並未以被告丙○、丁○○、庚○○、己○○及戊○○於警詢之證
    述內容，及其等偵查中以被告身分所為之陳述內容
　　，用以作為認定被告等人是否違反組織犯罪防制條例之證據
    ，惟此等陳述仍得作為彈劾證據之用。又被告丙○、丁○○、
    庚○○、己○○及戊○○於警詢及偵查時以被告身分所為之陳述，
    對於被告自己而言，則屬被告之供述，為法定證據方法之一
    ，自不在組織犯罪防制條例第12條第1 項規定之排除之列，
    除有不得作為證據之例外，自可在有補強證據之情況下，作
    為證明被告自己犯罪之證據，併予敘明。
㈡、意圖販賣而持有第二級、第三級毒品及傷害致死部分：　　
  1.被告庚○○、己○○及戊○○於警詢中之陳述內容，對於證明被告
    丙○犯罪事實而言；被告丁○○、丙○、庚○○、己○○於警詢中之
    陳述，對於證明被告戊○○犯罪事實而言，均為被告以外之人
    於審判外之言詞陳述，為傳聞證據，被告丙○、戊○○及其等
    選任辯護人就該證據之證據能力提出爭執（見本院卷一第47
    7、479頁、本院卷二第80頁），復查無得例外取得證據能力
    之法律依據，應認無證據能力，不得採為認定被告丙○及戊○○有罪之證據資料。惟按不符合傳聞例外之被告以外之人於
    審判外之陳述，依刑事訴訟法第155 條第2 項之規定，雖不
    得作為認定被告犯罪事實之實體證據，但參酌同法第166條
    之1第2項、第3項第6款、第166條之2等規定及行詰問時，容
    許以陳述人先前不一致之陳述作為彈劾之法理，即非不得以
    之作為彈劾證據，用來爭執該被告以外之人於審判中陳述之
    證明力。從而當事人等為辯論證據之證明力，自得使用彈劾
    證據，提出該被告以外之人先前在審判外所為「自我矛盾之
    陳述」，以彈劾（減低、打擊）其在審判中所為陳述之證明
    力，使法院為正確之取捨，形成與事實相符之心證（最高法
    院99年度台上字第4691號刑事判決意旨參照）。是查被告庚○○、己○○及戊○○於警詢時之證述，雖不得作為認定被告丙○
    犯罪事實之證據，以及被告丁○○、丙○、庚○○、己○○於警詢
    時之證述，亦雖不得作為認定被告戊○○犯罪事實存否之證據
    。然依上開說明，仍可作為彈劾證據而爭執其等於本院審理
    中陳述之證明力，是以下所列被告庚○○、己○○、戊○○、丁○○
    及丙○於警詢時之證述，僅作為彈劾之用，藉以彈劾其等於
    本院審理證述之憑信性，而非採為認定被告丙○及戊○○犯罪
    事實之基礎，併予敘明。
  2.被告戊○○之辯護人爭執共同被告丁○○、丙○、庚○○、己○○於
    偵查中供證述內容之證據能力部分：
  ⑴按被告以外之人於偵查中向檢察官所為陳述，除顯有不可信
    之情況者外，得為證據，刑事訴訟法第159條之1第2 項定有
    明文。偵查中對被告以外之人（包括證人、鑑定人、告訴人
    、被害人及共同被告等）所為之偵查筆錄，性質上均屬傳聞
    證據。惟現階段刑事訴訟法規定檢察官代表國家偵查犯罪、
    實施公訴，依法其有訊問被告、證人及鑑定人之權，證人、
    鑑定人且須具結，而實務運作時，檢察官偵查中向被告以外
    之人所取得之陳述，原則上均能遵守法律規定，不致違法取
    供，其可信度極高，職是，除反對該項供述得具有證據能力
    之一方，已釋明「顯有不可信之情況」之理由外，不宜遽指
    該證人於偵查中之陳述不具證據能力。又該未經被告詰問之
    被告以外之人於偵查中向檢察官所為之陳述，因當事人對於
    詰問權擁有處分之權能，此項詰問權之欠缺，非不得於審判
    中由被告行使以補正，而完足為經合法調查之證據（最高法
    院96年度台上字第1870號、97年度台上字第405號判決意旨
    ）。從而，被告庚○○就被告戊○○涉犯之上開犯行，於檢察官
    偵查中以證人身分所為之證述，業經依法具結擔保其證述之
    真實性，且其前揭證述，並無證據顯示係遭受強暴、脅迫、
    詐欺、利誘等外力干擾情形或在影響其心理狀況，致妨礙其
    自由陳述等顯不可信之情況下所為，是其於偵查中所為之證
    述，客觀上並無顯不可信之情況，被告戊○○及其選任辯護人
    亦未釋明上開證人於本案偵查中之證述有何「顯有不可信之
    情況」，本院亦查無相關證據可認檢察官有何違法取證情形
    ，故被告庚○○於偵查中經具結所為之證述，對於被告戊○○而
    言，應有證據能力。
  ⑵被告丁○○、丙○、庚○○、己○○於偵查中未經具結之證述內容：
　　被告丁○○、丙○、庚○○、己○○於偵查中未經具結所為之證述
    內容，對被告戊○○而言，確屬審判外之陳述，且經被告戊○○
    之選任辯護人爭執其證據能力，惟被告丁○○、丙○、庚○○、
    己○○已於本院審理時具結作證，被告丁○○、丙○、庚○○、己○○則以共同被告之身分為供述，且其等於偵訊中所為之證述
    ，與其等於本院審理時所為之證述大致相同；是排除被告丁○○、丙○、庚○○、己○○於偵查中所為之陳述，以其等於本院
    審理中所為之證詞，已足以證明被告戊○○犯罪是否成立，準
    此，自無利用其等於偵查中所為陳述之必要，而無所謂無法
    再從同一陳述者取得證言，故有利用原陳述之必要性，準此
    ，應認無證據能力，不得採為認定被告戊○○有罪之證據資料
    。
㈢、按刑事訴訟法第159 條之5 規定：「被告以外之人於審判外
    之陳述，雖不符前4 條之規定，而經當事人於審判程序同意
    作為證據，法院審酌該言詞陳述或書面陳述作成時之情況，
    認為適當者，亦得為證據。當事人、代理人或辯護人於法院
    調查證據時，知有第159 條第1 項不得為證據之情形，而未
    於言詞辯論終結前聲明異議者，視為有前項之同意。」立法
    意旨在於傳聞證據未經當事人之反對詰問予以核實，原則上
    先予排除。惟若當事人已放棄反對詰問權，於審判程序中表
    明同意該等傳聞證據可作為證據，或於言詞辯論終結前未聲
    明異議，基於尊重當事人對傳聞證據之處分權，及證據資料
    愈豐富，愈有助於真實發見之理念，且強化言詞辯論主義，
    使訴訟程序得以順暢進行，上開傳聞證據亦均具有證據能力
    。經查，被告丁○○、丙○、庚○○、己○○及戊○○及其等選任辯
    護人，就有關下述所引用之未符合刑事訴訟法第159條之1至
    第159條之4規定之證據，均於本院準備程序中同意有證據能
    力（見本院卷一第383、477至483頁、本院卷二第80、192、
    233頁、本院卷三第111頁）；而本院審酌上開陳述作成時之
    情況，並無違法取證之瑕疵，且均經本院於審理時當庭直接
    提示而為合法之調查，是下列所引用之未符合刑事訴訟法第
    159 條之1 至第159 條之4 規定之證據，就被告丁○○、丙○
    、庚○○、己○○、戊○○等人之犯罪事實，則均有證據能力。
㈣、至被告戊○○之選任辯護人雖爭執甲1於警詢及偵查中證述之證
    據能力，然因本院並未引用上開證據作為認定被告戊○○犯罪
    事實之證據，故此部分是否具有證據能力一節，本院不予贅
    述。　　
二、非供述證據部分：
    按刑事訴訟法第159條至第159條之5有關傳聞法則之規定，
    乃對於被告以外之人於審判外之言詞或書面陳述之供述證據
    所為規範，至非供述證據之物證，或以科學、機械之方式，
    對於當時狀況所為忠實且正確之記錄，性質上並非供述證據
    ，均應無傳聞法則規定之適用，如該非供述證據非出於違法
    取得，並已依法踐行調查程序，即不能謂其無證據能力。本
    案以下所引用之非供述證據，並無證據證明有出於違法取得
    之情形，復經本院依法踐行調查程序，應具有證據能力。
貳、認定犯罪事實所憑之證據及理由：
一、被告丙○、丁○○、戊○○、庚○○及己○○參與犯罪組織及被告丙○
    、丁○○、戊○○、庚○○共同意圖販賣而持有第三級毒品部分：
　　被告戊○○及庚○○對於此部分犯罪事實均坦承不諱；被告丙○固坦承曾看到被告丁○○放東西在保險箱內，亦認識被告己○○、戊○○及庚○○等事實，惟矢口否認有何參與犯罪組織及共同意圖販賣而持有第三級毒品犯行，辯稱：我不知道保險箱裡放什麼，我沒有參與犯罪組織，意圖販賣而持有第三級毒品部分亦與我無關等語。被告丁○○固對於共同意圖販賣而持有第三級毒品之犯罪事實坦承不諱，然矢口否認有參與犯罪組織之犯行，辯稱：我沒有加入「十五分幫」販毒集團，如附表二的第三級毒品是我自己在賣的，我只是單純指示被告庚○○拿如附表二編號1的咖啡包去賣等語；其選任辯護人則辯護稱：本案共犯加入的時間均不相同，與被告丁○○並無群組聯繫溝通管道，亦無輪班方式，僅被告丁○○有需求才會請被告戊○○及庚○○幫忙，其等不聽從被告丁○○之指示亦不會有任何不利益，顯見本案並無結構性組織之存在，亦無足以彰顯指揮與從屬性之內部管理及分工結構，故被告丁○○所為不成立參與犯罪組織罪等語；被告己○○固坦承其確有在○○街000號看到毒品，且有參與排班打掃該處及依被告丙○、丁○○指示跑腿之工作，然矢口否認有參與犯罪組織之犯行，辯稱：我不知道「十五分幫」是犯罪組織，我只是去那裏聊天、打掃及跑腿，我是到警局作筆錄時才知道他們在販賣毒品等語；其辯護人則辯護稱：被告己○○並無與其他被告就販賣毒品犯行部分有犯意聯絡及行為分擔，故沒有參與犯罪組織等語。然查：
㈠、本案扣得之由被告庚○○所持有之如附表二編號1所示之咖啡包
    10包，經警於109年12月2日於被告庚○○所駕駛之車牌號碼00
    -0000號自用小客車查扣，且經送請交通部民用航空局航空
    醫務中心鑑定結果，確檢出第三級毒品3,4-亞甲基雙氧苯基
    乙基胺丁酮成分；另原放置於○○街000號之保險箱，經被告
    丁○○於109年12月2日凌晨1時20分，搬至被告庚○○所駕駛之
    車牌號碼00-0000號自用小客車內，再經警於保險箱內查獲
    之附表二編號2至4所示之咖啡包及白色粉末，經送至內政部
    警政署刑事警察局檢驗結果，確分別檢出如「檢驗結果」欄
    所示之第三級毒品成分等情，為被告丙○、丁○○、庚○○、戊○○及己○○所坦認（見偵字第6129號卷第18、19、232頁、偵字
    第32249號卷第551頁、本院卷一第386頁、本院卷二第174至
    176、192至195頁、本院卷三第100頁），且有自願受搜索同
    意書1份暨臺北市政府警察局文山第二分局搜索扣押筆錄1份
    、現場勘察報告1份、交通部民用航空局航空醫務中心109年
    12月15日航藥鑑字第0000000號毒品鑑定書及內政部警政署
    刑事警察局110年2月2日刑鑑字第1098044321號鑑定書在卷
    可稽【見偵字第32249號卷第703至709、849至851、855、69
    9至701頁、文山第二分局轄內壬○○命案現場勘查報告卷（下
    稱現場勘察報告卷）第1、8頁】，及扣案之如附表二編號1
    至4所示之第三級毒品及如附表五編號4所示之保險箱足佐，
    是此部分事實，首堪可認定。
㈡、起訴意旨雖認被告庚○○所持有之如附表二編號1所示之第三級
    毒品，及放置於保險箱內之如附表二編號2至4所示之第三級
    毒品，係由被告丙○及丁○○於109年12月1日前之不詳時間、
    地點，透過不詳管道取得後，放置於保險箱內，及被告庚○○
    於109年11月30日晚間，係先依被告丙○之指示，自保險箱內
    取出如附表二編號1所示之咖啡包10包等情。然查：
　1.被告丙○迭於警詢、偵查及本院中均否認上情，且供稱：我
    知道被告丁○○有時候會去碰保險箱，也有看過被告丁○○放手
    機、錢包到保險箱內，我不知道保險箱裡有什麼，我沒有參
    與販毒，也不知道毒品是誰的等語（見偵字第6130號卷第62
    2、624頁、本院卷一第371頁），且被告丁○○於偵查中曾供
    稱：保險箱是我的，保險箱內的毒品是我的乙節（見偵字第
    6129號卷第18頁），並於本院審理中供稱：扣到的毒品都是
    我在109年11月初花20萬元向「程○鑫」買的等情明確（見本
    院卷二第175頁），卷內亦無其他證據證明被告丙○有將如附
    表二編號1至3所示之第三級毒品放入保險箱內之事實，則依
    前揭被告丁○○之供述，應僅得認上開第三級毒品均係由被告
    丁○○於109年11月初之某日購得後放入保險箱內。
　2.就被告庚○○所持有之如附表二編號1所示之第三級毒品咖啡
    包10包，被告庚○○於警詢及本院準備程序中雖曾供稱係被告
    丙○給我的等情（見偵字第32249號卷第550、551頁、本院卷
    二第221頁）。然被告丙○始終否認毒品部分與其相關，業如
    前述，且徵諸被告庚○○於本院準備程序中先改稱：我沒有印
    象是丙○還是丁○○拿給我的，也有可能是丁○○在○○街000號拿
    給我的等語（見本院卷二第221頁），再於本院審理中結證
    稱：我忘記這10包咖啡包是誰叫我去保險箱拿的等語（見本
    院卷二第432、433頁），是上開咖啡包10包是否為被告丙○
    指示被告庚○○至保險箱內拿取的乙節，確屬有疑。參酌被告
    丁○○於本院準備程序供稱：上開咖啡包10包，是我於109年1
    1月30日指示被告庚○○拿的，因為我要把保險箱帶回家，且
    還沒有買家，想說先放在被告庚○○那邊，被告庚○○會再幫我
    賣毒品及收取價金等語（見本院卷二第174頁），及於本院
    審理中結證稱：上開10包咖啡包是我要被告庚○○拿去販賣運
    送給別人的等語（見本院卷三第180頁），核與被告庚○○所
    述上開10包咖啡包亦有可能是被告丁○○指示其去保險箱拿的
    等情相符；再審諸原放置於○○街000號之保險箱，確係經被
    告丁○○於109年12月2日凌晨1時20分許搬至被告庚○○所駕駛
    之上開自用小客車上，業經認定如前，顯見被告丁○○前揭所
    述交付咖啡包10包予被告庚○○之緣由確非虛捏，且苟非其確
    有為此部分犯行，應無從詳述其將上開咖啡包交付予被告庚○○之緣由，亦無自承有此部分犯行之理。從而，應認被告庚○○所持有之上開咖啡包10包，係其於109年11月30日晚間，
    經被告丁○○之指示，為供販賣使用而自原放置於○○街000號
    之保險箱內拿取乙節無訛。是起訴意旨前揭所指，容有誤會
    ，由本院逕予認定之。
㈢、按107年1月3日修正之組織犯罪防制條例第2條規定：「本條
    例所稱犯罪組織，指3人以上，以實施強暴、脅迫、詐術、
    恐嚇為手段或最重本刑逾5年有期徒刑之罪，所組成具有持
    續性或牟利性之有結構性組織、前項有結構性組織指非為立
    即實施犯罪而隨意組成，不以具有名稱、規約、儀式、固定
    處所、成員持續參與或分工明確為必要」，將106 年4 月19
    日修正之該條文第1 項「具有持續性『及』牟利性之有結構性
    組織」，修正為「具有持續性」『或』牟利性之有結構性組織
    」，而放寬犯罪組織之認定。又該條文第2 項規定之有結構
    性組織，指非為立即實施犯罪而隨意組成，不以具有名稱、
    規約、儀式、固定處所、成員持續參與或分工明確為必要。
    是修正後之犯罪組織不以脅迫性或暴力性之犯罪活動為限，
    凡以實施強暴、脅迫、詐術、恐嚇為手段，「或」最重本刑
    逾5年有期徒刑之刑之罪，所組成具有持續性或牟利性之有
    結構性組織，均為前述條例第2條所定犯罪組織。經查：
　1.被告己○○於本院審理中結證稱：我是在109年9月至12月間加
    入「十五分幫」，我叫被告丙○哥哥，我很常會去○○街000號
    ，被告丙○在「十五分幫」裡面可以指揮被告庚○○、戊○○及
    我，他會叫我們打掃或買東西，如果沒有聽話他會生氣、打
    人，有看過他打被告庚○○，所以我們就會害怕；○○街000號
    的白板有記載排班表，有排班時要去打掃；因為被告庚○○比
    較早去○○街000號，所以被告丙○比較信任被告庚○○，我有看
    過被告丙○請被告庚○○去送毒品，順便去開客廳裡面的一個
    保險箱，裡面有咖啡包，也有白色粉末，也有看到他有拿到
    幾千元酬勞，所以我知道「十五分幫」是靠毒品賺錢等語（
    見本院卷二第454至466頁）。
　2.被告戊○○於本院審理中結證稱：我大約109年9月加入「十五
    分幫」，然後在109年10月中，介紹被告己○○給被告丙○認識
    ；一剛開始還沒有販賣毒品，就完全沒有薪水，只有幾百元
    生活費，但被告庚○○當時說只要工作久且表現好就有工作的
    機會，後來就是被告丙○找我去賣毒品，然後受被告丙○、丁○○之指揮安排販賣毒品的工作；販賣的毒品有時候是被告丙○和丁○○通知我且告知我保險箱密碼後，我自己從保險箱拿
    ，有時候是他們親自拿給我，由我負責收錢然後送毒品給購
    毒者，錢拿回來會交給被告丙○或丁○○；被告丙○、丁○○請我
    送毒時，沒有跟我說要給我多少報酬，但是會給我比較高的
    生活費，大概比原本的多1,000多元，且如果沒有聽他們的
    指示我會怕被打；我印象中被告丙○叫我去送毒的次數比較
    多，他們是在○○街000號裡或是電話告訴我要我去送毒品及
    要收多少錢回來，被告丙○的小弟還有被告庚○○及己○○，被
    告丁○○與丙○是同輩的，○○街000號之收入就是賣毒品，平常
    會去開保險箱的人就是被告庚○○、丙○及丁○○，被告丙○及丁○○有說過沒有經過他們的允許，不可以隨便去動保險箱裡的
    東西等語（見本院卷三第149至155、160至177頁）。
　3.被告庚○○於本院審理中結證稱：我是在108年10月下旬加入
    「十五分幫」，「十五分幫」的組織成員裡，我、被告戊○○
    、己○○是同輩最底層的，我們上去對的是被告丙○，是被告
    丙○要我聽被告丁○○的指示，因為他們兩個是同輩，且都在
    我們上面；我在「十五分幫」是幫忙送毒品咖啡包及愷他命
    跟打掃○○街000號，○○街000號是「十五分幫」的娛樂場所；
    白板上面的排班指的就是在公司裡面打掃、看監視器及顧東
    西，然後看管裡面的毒品，運送毒品部分是我與被告戊○○輪
    班，我負責夜班，每天晚上11點上班，被告戊○○是早班，換
    班時，會把今天全部賣的錢交給被告丁○○，是被告丁○○及丙○叫我去送毒品的，他們會用電話或是APP聯絡我，然後會告
    訴我是什麼毒品，有時候他們會先交給我一部分毒品，有時
    候是叫我去電視機旁的保險箱裡拿，然後會跟我說該收多少
    錢，我們就是一手交錢一手交貨，再來會一起結算出那時候
    賣毒品的錢，然後由被告丙○及丁○○發酬勞；我有親眼看過
    被告丙○、丁○○去開保險箱拿毒品；（經提示偵字第32249號
    卷第819頁被告庚○○筆錄第2行至第4行）我在筆錄當中陳述
    說「這10包咖啡包是我在109年11月30日，在○○街000號的保
    險箱拿出來放在我車上，因為『十五分幫』有規定上班前要拿
    10包左右，就是被告丙○說身上要預備10包左右」，購毒者
    若來○○街堂口買毒品的話，我會先去問被告丙○可不可以賣
    ，可以的話就自己去保險箱拿毒品給他們，錢也是要交給被
    告丙○他們；據我所知，「十五分幫」之金錢來源就是販賣
    毒品等語（見本院卷二第421至443頁）。
　4.被告庚○○於109年8月24日，確曾透過通訊軟體詢問被告己○○
    ：為何想走這條路？並告知被告己○○，一開始加入「十五分
    幫」無法賺錢，只能透過打掃工作獲得基本生活費，要努力
    獲認可後，就可以從事賺錢的事，且經被告己○○表示確實要
    參與之意等情，有手機翻拍照片2張在卷可稽（見扣案手機
    勘驗照片卷第180、181頁），且被告庚○○於本院審理中結證
    稱：我所說可以賺錢的路就是販賣毒品乙節明確（見本院卷
    三第212頁）。
  5.準此以觀，併參以於保險箱內確扣得如附表二編號2至4所示
    之第三級毒品，且如附表二編號1所示之咖啡包原亦係放在
    上開保險箱內，此均業如前述，堪認被告己○○確有於109年9
    月至12月間之某時、被告戊○○有於109年9月間及被告庚○○確
    有於108年10月下旬加入「十五分幫」，且於其等甫加入「
    十五分幫」時，均需輪班受同為「十五分幫」成員之被告丙○及丁○○之指示負責○○街000號之打掃、看顧保險箱內毒品及
    跑腿等事，暨被告己○○因係甫加入之成員，僅參與此部分排
    班，被告戊○○及庚○○則尚須輪早晚班，依被告丙○及丁○○之
    指示前往交付毒品予購毒者等事宜等情，應與事實相符。再
    參以被告丁○○於本院審理中亦結證稱：我有叫被告庚○○及戊○○幫忙送愷他命及咖啡包，我給他們的毒品就是我放在保險
    箱內的毒品等語（見本院卷三第188頁），足認被告己○○、
    戊○○、庚○○、丙○及丁○○確均為「十五分幫」之成員。而其
    等於「十五分幫」擔任之角色，則係由被告己○○為最初階看
    顧○○街000號堂口內之毒品、跑腿及打掃之工作；被告戊○○
    、庚○○則係經被告丙○及丁○○之指派，擔任早晚班對外向購
    毒者交付毒品之角色，且擬出售之毒品均經被告丁○○放置於
    ○○街000號堂口之保險箱內，由被告戊○○及庚○○依被告丙○及
    丁○○之指示，伺機持保險箱內之毒品完成販賣第三級毒品犯
    行，且可因此獲得報酬。從而，堪認其等所參與者，係以○○
    街000號為藏放第三級毒品地點，透過縝密之計畫與分工，
    成員彼此相互配合，且有上下從屬關係，而由多數人所組成
    之於一定期間內存續以實施以販賣第三級毒品為手段而牟利
    之具有完善結構之組織，其屬3人以上，所組成具有持續性
    及牟利性之有結構性組織，屬組織犯罪防制條例第2 條規定
    之「犯罪組織」，殆無疑義。是以，足認被告戊○○及庚○○所
    為確有參與犯罪組織之自白，確與事實相符，堪可採信。
㈣、行為人意圖營利而購入毒品，其主觀上雖認知係為銷售營利
    ，客觀上並有購入毒品之行為，惟仍須對外銷售，始為販賣
    行為之具體實現。此之對外銷售，自買賣毒品之二面關係以
    觀，固須藉由如通訊設備或親洽面談與買方聯繫交易，方能
    供買方看貨或與之議價，以實現對特定或可得特定之買方銷
    售；至於對不特定人或特定多數人行銷，進行宣傳、廣告，
    以招攬買主之情形（例如在網路上或通訊軟體「LINE」群組
    ，發布銷售毒品之訊息以求售），因銷售毒品之型態日新月
    異，尤以現今網際網路發達，透過電子媒體或網路方式宣傳
    販毒之訊息，使毒品之散布更為迅速，依一般社會通念，其
    惡性已對於販賣毒品罪所要保護整體國民身心健康之法益，
    形成直接危險，固得認開始實行足以與販賣毒品罪構成要件
    之實現具有必要關聯性之行為，已達著手販賣階段；然行為
    人意圖營利而購入毒品後，在尚未尋找買主前，即為警查獲
    ，既未對外銷售或行銷，難認其意圖營利而購入毒品之行為
    ，與該罪之構成要件實現具有必要關聯性，即非屬著手販賣
    之行為，應僅成立意圖販賣而持有毒品罪（最高法院110年
    度台上字第4401號判決意旨參照）。經查：
　1.審酌扣案如附表二編號1所示之第三級毒品咖啡包10包，均
    包裝完整且均印有雙R字樣；扣案如附表二編號2所示之咖啡
    包42包，則均為黑/白色包裝，外觀型態均相似；扣案如附
    表二編號3之第三級毒品咖啡包4包，則均係以藍/白色包裝
    且印有「adidas」字樣；如附表二編號4所示之愷他命8包，
    外觀則均為白色粉末，且除附表二編號1所示之第三級毒品
    咖啡包，業經被告丁○○指示被告庚○○自保險箱內取出後伺機
    對外出售，附表二編號2至3所示之咖啡包共計56包及附表二
    編號4所示之愷他命8包則均係置放於保險箱內之毒品，有上
    開鑑定書在卷可稽。足認其等放置於保險箱內之愷他命數量
    非少，毒咖啡包之數額則甚鉅，且均係已經獨立包裝之物，
    並係供本案「十五分幫」犯罪組織對外販售之毒品亦經認定
    如前，是雖乏積極證據可認被告丁○○等人已有「對外銷售」
    上開第三級毒品之具體行為，然此僅係其等尚未著手於行銷
    、廣告，或與特定購毒者相互聯繫等販賣毒品行為，揆諸前
    揭說明，仍無礙於意圖販賣而持有第三級毒品罪之成立。
  2.基此，足證於被告丁○○將向「程○鑫」購買之如附表二編號1
    至4所示之第三級毒品放入保險箱後，確有與其同擔任指示
    被告庚○○、戊○○持以交付毒品予購毒者之被告丙○，及負責
    輪班運送保險箱內毒品之被告庚○○及戊○○，共同基於販售該
    等第三級毒品以營利之意圖，而持有該等毒咖啡包及愷他命
    甚明。從而，足認被告丁○○、戊○○及庚○○所為之此部分意圖
    販賣而持有如附表二編號1至3所示之販賣第三級毒品犯行之
    自白（見本院卷二第177、179頁），亦核與事實相符，堪可
    採信。
㈤、至被告丙○、丁○○及己○○雖以前揭情詞置辯。然查：
　1.被告丁○○於警詢中供稱：「十五分幫」堂口的保險箱是我在
    109年11月中旬放的，我叫過被告庚○○及戊○○幫我運送毒品
    給客人，我有告訴他們保險箱的密碼，被告庚○○及戊○○跟客
    人收錢後會將毒品價金交給我，我每個星期會視毒品的生意
    ，給他們1萬元至2萬元不等之薪水等語（見偵字第6129號卷
    第13、18、19頁）；且於偵查中本院羈押訊問庭中坦承確有
    參與犯罪組織犯行（見偵字第6129號卷第616頁）。被告丙○
    則除於警詢中供稱：白板上有寫被告己○○、戊○○等人，是要
    排班負責倒垃圾及打掃環境，我是「十五分幫」的成員，有
    帶被告己○○、戊○○及庚○○3位小弟等語（見偵字第6129號卷
    第236、237頁）；及於偵查中供稱：我認識被告丁○○、戊○○
    、己○○、庚○○，我們都是「十五分幫」組織的同仁，我是在
    108年間加入「十五分幫」，○○街000號是「十五分幫」的聚
    會地點，被告丁○○跟我是平輩，被告己○○、戊○○及庚○○都是
    叫我哥哥等語（見偵字第6132號卷第576、577頁）；且於偵
    查中本院羈押訊問庭中坦認確有參與「十五分幫」等情（見
    偵字第6130號卷第590頁）。另被告己○○於偵查中供稱：我
    是109年9月左右加入「十五分幫」，被告戊○○比我早1、2週
    加入，我和被告戊○○本來就是朋友，所以我就跟他去○○街00
    0號打掃環境，被告丙○會給小費；被告丙○比較信任被告庚○○，我有聽說被告庚○○要幫被告丙○去送毒品，毒品都是放在
    ○○街000號保險箱內，我看過裡面有咖啡包及白色粉末等語
    （見偵字第6132號卷第547頁）；且於偵查中之本院羈押程
    序中亦坦認其確有與被告丙○參與犯罪組織乙節（見偵字第6
    132號卷第608頁）。
  2.準此以觀，再參以被告己○○前揭於本院審理中之證述內容，
    足徵被告丁○○及己○○均已明確陳述被告庚○○及戊○○係受何人
    指示交付毒品給購毒者及該等毒品藏放地點等細節；其等與
    被告丙○亦明確陳述「十五分幫」之運作模式，及彼此間暨
    與被告庚○○及戊○○之上下主從關係，則若非其等確有參與「
    十五分幫」，豈有自行為如此詳實之供述，復均於警偵程序
    中承認確有參與犯罪組織之犯行之理。
  3.再者，販賣毒品行為係非法行為，通常以隱密、非公開方式
    為之，且為降低查緝風險，理當降低知悉販賣毒品交易過程
    及細節之人，並選無人知悉之隱密地點，或係僅讓與販賣毒
    品者具特殊信賴關係或有參與犯行者得知悉或接觸之處，為
    毒品藏放地點，當無刻意將毒品藏放在不知情者得進出且輕
    易見聞之地點，而徒增遭查緝風險之理？則審諸○○街000號
    為「十五分幫」之堂口，若被告丁○○並非「十五分幫」之成
    員，「十五分幫」當無由提供場所供其藏放毒品，且任由其
    等成員即被告庚○○及戊○○依被告丁○○之指示為其交付毒品予
    購毒者之理；及被告丁○○若非有與「十五分幫」之成員共同
    出售如附表二所示之第三級毒品之意，豈有特將該等毒品攜
    至「十五分幫」聚會地點之○○街000號放置，且由被告庚○○
    及戊○○輪流照看及排班運送之理。基此，堪認被告丁○○於警
    偵程序中所為坦承其確有參與犯罪組織犯行乙情始與事實相
    符，足堪採信，是被告丁○○確有於不詳時間加入「十五分幫
    」乙節，堪可認定。
　4.○○街000號既為「十五分幫」之聚會及藏放毒品之地點，且「十五分幫」復有販賣第三級毒品以營利之事實，業經認定如前，審之被告丙○既自陳平常就會去○○街000號，且亦曾見聞被告丁○○開啟保險箱等情（見本院卷一第372頁），顯見被告丁○○並無刻意迴避或避免被告丙○查知上開保險箱內確有置放毒品之情事。則若被告丙○確非「十五分幫」成員，且對於保險箱內之物品係第三級毒品乙節全然不知，被告丁○○豈有甘冒被其察覺之風險，不避諱被告丙○前往○○街000號，甚而於其面前逕自開啟保險箱之理，足認被告丁○○所述被告丙○均未參與毒品部分犯行乙節，顯悖於常情，應係維護被告丙○之詞；被告丙○辯稱其不知悉保險箱內之物品係第三級毒品，亦顯屬事後卸責之詞，礙難採信。足認被告丙○與被告丁○○、庚○○及戊○○間，確有共同意圖販賣而持有如附表二編號1至4所示第三級毒品之犯意聯絡及行為分擔甚明；亦足認被告丙○於警偵程序中所為坦承其確有於108年間參與「十五分幫」犯罪組織之自白，始與事實相符，堪可採信。
　5.依被告己○○前揭於偵查及本院審理中之供述及被告庚○○於本
    院審理中之證述暨其等前揭通訊軟體對話紀錄，足認被告己○○應係於109年9月間加入「十五分幫」，且其確知悉○○街00
    0號之保險箱內有愷他命及毒咖啡包，及知悉其加入「十五
    分幫」之目的即係待日後獲得被告丙○或丁○○信任後，即得
    與被告庚○○及戊○○般一同參與販賣第三級毒品犯行，以獲取
    更高之報酬等情，確與事實相符。基此，堪認其對於其所參
    與之「十五分幫」為以販賣第三級毒品以營利之三人以上犯
    罪組織，確知之甚詳。是應認其辯稱其不知道「十五分幫」
    係以販賣第三級毒品營利之三人以上犯罪組織，顯係臨訟卸
    責之詞，礙難採信，其於警偵程序中所為之其確有參與「十
    五分幫」犯罪組織之自白，亦足認與事實相符，堪可採信。
　6.至被告己○○之辯護人固以前詞置辯。然按犯罪組織係一抽象
    結合，其於組成時本不可能有何行為或動作，犯罪宗旨之實
    施或從事犯罪活動皆係由於成員之參與。而組織犯罪條例所
    稱之參與犯罪組織，指加入犯罪組織成員組織之成員，而不
    問參加組織活動與否，犯罪即屬成立（司法院釋字第556號
    解釋暨理由書參照）；同理，犯罪組織之發起、操縱、指揮
    或參與，亦不以組織是否已經從事犯罪活動為必要。質言之
    ，犯罪組織之發起、操縱、指揮或參與，之於組織之犯罪活
    動，乃別為二事（臺灣高等法院臺中分院101年度上訴字第1
    461號判決、臺灣高等法院104年度重上更（一）字第6號判
    決、104年度上訴字第1062號判決、臺灣高等法院臺南分院1
    02年度上訴字第543號判決意旨參照）。足見參與犯罪組織
    之「參與」行為，於加入犯罪組織時，犯罪即屬成立，而與
    其等加入犯罪組織後之犯罪活動，係屬不同之行為。此由組
    織犯罪防制條例第3條第1項之罪規定之立法理由明揭：本罪
    乃係參考刑法第154條參與犯罪結社罪及外國立法例，將參
    加犯罪組織之行為，認定為具預備犯性質之犯罪。該條文於
    106年4月19日增訂但書：「但參與情節輕微者，得減輕或免
    除其刑。具公務員或經選舉產生之公職人員之身分，犯前項
    之罪者，加重其刑至二分之一。」之規定，修法理由為：「
    因加入犯罪組織成為組織之成員，不問有無參加組織活動，
    犯罪即屬成立，避免情輕法重，增訂第一項但書，以求罪刑
    均衡」，可知，參與犯罪組織條例之「參與」行為，以參加
    組織、投身於犯罪集團之行為概念為其態樣，當行為人之參
    與行為完成時，其參與集團之構成要件行為即屬完成，至於
    其後之狀態，係屬完成參與行為後之結果狀態，並非「參與
    」行為本身；申言之，參與犯罪組織之行為係一行為，自非
    其他犯罪之階段行為，且本罪處罰之目的在於加入犯罪組織
    本身，不問有無參加組織活動，而非成為組織成員遂行犯罪
    而言。從而，卷內固無相關證據足認被告己○○曾經被告丁○○
    及丙○指派持保險箱內之毒品交付予購毒者，然其於加入「
    十五分幫」之際，其參與犯罪組織之犯行及行成立，與其日
    後是否有實際從事販賣第三級毒品犯行無涉，是被告己○○之
    辯護人徒以被告己○○未曾經指派參與販賣第三級毒品犯行抗
    辯其並不構成參與犯罪組織罪，自屬無據。
㈥、綜合以上事證，堪認被告丙○、丁○○、庚○○、戊○○及己○○確有
    參與「十五分幫」之販賣第三級毒品組織之犯行，被告丙○
    與被告丁○○、庚○○及戊○○就意圖販賣而持有如附表二所示之
    第三級毒品間，亦確有犯意聯絡及行為分擔，堪可認定。是
    被告丙○、丁○○及己○○以前詞置辯，顯均無可採。
三、被告丁○○單獨意圖販賣而持有第二級毒品及第三級毒品部分
    ：　　
㈠、此部分犯罪事實，業據被告丁○○坦承不諱（見偵字第6129號
    卷第13、21、616頁、偵字第6132號卷第567、571頁、本院
    卷二第174至177頁），且有搜索扣押筆錄暨目錄表、扣案物
    照片、法務部調查局濫用藥物實驗室110年5月14日調科壹字
    第00000000000號鑑定書、內政部警政署刑事警察局110年5
    月18日刑艦字第0000000000號鑑定書、法務部調查局濫用藥
    物實驗室110年3月2日調科壹字第00000000000號鑑定書、交
    通部民用航空局航空醫務中心110年2月23日航藥鑑字第0000
    000號毒品鑑定書在卷可稽（見偵字第6129號卷第45至77、6
    31、635頁、本院卷一第111、117至118頁），及扣案之如附
    表三編號1至7所示之第二級毒品、第三級毒品足佐、是此部
    分事實堪可認定。
㈡、再按販賣毒品屬嚴重違法行為，苟遭逮獲，後果嚴重，毒販
    出售毒品時無不小心翼翼，不敢公然為之，且毒品亦無公定
    價格，且可任意分裝或增減其份量，而每次買賣之價量，亦
    隨時依雙方關係之深淺、當時之資力、需求程度及對行情之
    認知等因素而異其標準，非可一概而論，因之販賣之獲利，
    除經坦承犯行，或帳冊價量均臻明確外，委難察得實情，而
    販賣之人從價差或量差中牟利方式雖異，惟其圖利之非法販
    賣行為則均相同，是縱未確切查得販賣賺取之實際差價，但
    除別有事證，足認係按同一價格轉讓，確未牟利之情形外，
    尚難執此認非法販賣之事證有所不足，致知過坦承者難辭重
    典，飾詞否認者反得逞僥倖，而失情理之平。本案被告丁○○
    已於本院審理中坦承其係意圖營利而持有如附表三編號1、3
    、6及7所示之第二級毒品大麻、及如附表三編號2、4及5所
    示之第三級毒品，且於偵查中供稱：我想要獲取暴利才要販
    賣毒品等語（見偵字第6129號卷第13頁），及於本院準備程
    序中供稱：我販賣毒品是想要賺錢，我是用我的成本加500
    元去賣等語（見本院卷二第177頁）。是本案雖未查得被告
    丁○○實際販入毒品之真正價格及欲販賣獲取之利潤多寡，惟
    被告丁○○有從中賺取利益之意圖乙節，應堪認定。綜上，足
    認被告丁○○前揭任意性自白確與事實相符，堪以採信。
四、被告丙○、戊○○、庚○○及己○○共同傷害致死部分：
    訊據被告丙○、庚○○及己○○均就此部分傷害致死犯行坦承不諱；被告戊○○固坦承確有於109年12月1日21時許，因被告丙○認被害人壬○○以假鈔向「十五分幫」之不詳成員購買價值200萬元之不詳毒品，且因被害人與被告丙○發生衝突，遂依被告丙○之指示，與被告庚○○及己○○至○○街000號堂口地下一樓，輪流持棍棒毆打被害人，及被害人雖於翌（2）日凌晨1時21分許，經被告庚○○、己○○及證人顏○正送至萬芳醫院急診室救治，惟仍於109年12月2日凌晨1時57分停止急救宣告死亡等事實，然矢口否認有何傷害致人於死犯行，辯稱：我只有拿塑膠棍棒打手腳，這樣不會造成死亡結果，在我們打被害人之前，被害人已經被太陽會的人帶到○○街000號打等語；其辯護人則辯稱：被告戊○○固然有聽從被告丙○指示，用棍棒毆打被害人，但是在他毆打前，被害人已經遭人毆打，而被告丙○只有指示打手腳，不會造成被害人頭部及背部的傷勢，是被告戊○○之行為是否造成被害人死亡結果不無疑問；且就鑑定報告以觀，被害人之腦髓軸突食受傷、食靡吸入肺內與手腳傷害亦無關係；且主觀上，被告戊○○亦無法預見被害人先前遭太陽會的人毆打後，已受如此嚴重的傷勢，其僅多打幾下即會導致被害人死亡之結果，是無法證明被害人之死亡結果與被告戊○○毆打之行為間有因果關係等語。惟查：
㈠、於109年12月1日17時許，被告丙○因認被害人以假鈔向「十五
    分幫」之不詳成員購買價值200萬元之不詳毒品，遂於前揭
    堂口，質問被害人如何處理此筆債務，然因被害人始終未交
    代如何償還此筆毒品債務，且與被告丙○發生口角衝突，被
    告丙○、庚○○、己○○及戊○○4人即基於傷害人身體之犯意聯絡
    ，由被告庚○○、己○○、戊○○依被告丙○之指示，將被害人帶
    至前揭堂口地下一樓後，輪流持棍棒毆打被害人；嗣因被告
    丙○察覺被害人呈現癱軟無力狀態，乃指示被告庚○○、己○○
    、戊○○將被害人抬至車牌號碼000-0000號自用小客車上，由
    被告庚○○於翌（2）日凌晨1時14分許，駕駛該車搭載被害人
    及證人顏○正、被告己○○前往萬芳醫院救治，然被害人於翌
    （2）日凌晨1時21分許，抵達該院前即無呼吸心跳，於109
    年12月2日凌晨1時57分停止急救不治死亡等節，為被告丙○
    、庚○○、己○○及戊○○所坦認（見本院卷一第365至367頁、本
    院卷二第180、181、215至217頁、本院卷三第97至99頁），
    且有員警偵查報告、監視器錄影畫面截圖3張、萬芳醫院監
    視器錄影畫面截圖8張、○○街000號現場照片2張、顏○正所有
    之車牌號碼000-0000號自用小客車照片1張、萬芳醫院診斷
    證明書暨相關就醫資料1份、臺北市政府警察局興隆派出所
    受理各類案件紀錄表、相驗屍體證明書、解剖勘驗報告、相
    驗、刑案現場暨扣案物品照片、現場採證照片及勘察報告各
    1本（見他字卷第5至9頁、偵字第32249號卷第201至207、20
    9、211、214至224頁、相字卷第145至580頁、現場勘察採證
    照片簿、現場勘察報告卷），及扣案之如附表四編號1至3所
    示之棍棒足佐，是此部分事實首堪可認定。
㈡、參以被告丙○於偵查中供稱：109年12月1日，我到○○街000號
    時，被告己○○從地下室上來，和我說彭○斌（即「小黑」）
    、林○翰（即「小豪」）拿假鈔要來買毒品，然後說是被害
    人叫彭○斌、林○翰來的，我聽到後覺得他們很可惡，有先打
    彭○斌、林○翰，扣到的假鈔應該就是彭○斌、林○翰帶來的假
    鈔等語（見偵字第6130號卷第619頁）；及被告丙○於本院審
    理中亦結證稱：是被告丁○○透過WeChat通知我；我對彭○斌
    、林○翰動手後，他們告訴我說是被害人指示他們的，之後
    我跟被害人說如果你跟彭○斌、林○翰有做錯事情就把事情釐
    清就好，被害人回我說『你是誰』、『干你什麼事』且對我口出
    三字經，所以我就叫被告己○○、戊○○、庚○○去地下室教訓被
    害人等語（見本院卷三第295至311頁），且有通訊軟體對話
    內容翻拍照片在卷足佐（見扣案手機勘驗照片卷第285至287
    頁）；其所述情節亦與被告庚○○、戊○○及己○○所述被告丙○
    指示其等毆打被害人之原因互核大致相符（見偵字第6129號
    卷第284頁、偵字第6132號卷第563、610頁、偵字第32249號
    卷第492、493、698、834至836頁、本院卷二第181、216、2
    17頁、本院卷三第99頁）；再徵諸被告庚○○於109年12月1日
    22時2分許起至22時17分許止，確曾向其姑姑潘○苓表示：「
    我被抓去處理一下事情」、押人、「2000000」等情，有其
    等通訊軟體對話紀錄截圖1份在卷可稽（見偵字第13154號卷
    第153至155頁）；且員警確於○○街000號扣得假鈔1批乙節，
    復有員警職務報告1份在卷可稽（見本院卷一第489頁），是
    應認被告丙○主觀上確係因認被害人以200萬元假鈔向「十五
    分幫」之不詳成員購買毒品，遂於被害人於109年12月1日17
    時許，抵達前揭堂口後，質問被害人如何處理此筆債務，然
    因被害人始終否認上情且未能交代如何處理此筆毒品債務，
    且與被告丙○發生口角衝突後，始指示被告庚○○、己○○及戊○○持棍棒毆打被害人等情至堪明確。
㈢、被害人於案發當日，僅有於22時許，因被告丙○指示，遭被告
    戊○○、己○○及庚○○帶至地下室毆打：
　　被告戊○○固辯稱：在我們打被害人之前，被害人已經被不認識的人帶到○○街000號地下室打2次，我有聽到他的哀號聲，大概是18、20、21時許各1次等語（見本院卷二第180、181頁）。然查：
　1.被告戊○○於偵查中乃稱：我當天約15時許到○○街000號，被
    害人是18時許和另外兩個人一起到，之後被害人就被帶到最
    裡面的房間，然後就聽到裡面好像是太陽會的人喊要不要老
    實招，之後就把被害人帶去地下室，我和被告己○○就聽到地
    下室有乒乒砰砰的聲音，對方的人又把被害人拉進一樓房間
    繼續問他，過一段時間又把被害人帶去地下室，好像是在地
    下室修裡他，之後把被害人帶來客廳，讓他喝水、休息，之
    後被告丙○就叫我們帶被害人下去打等語（見偵字第6132號
    卷第561頁）。
  2.被告丙○於警詢中對於被害人被帶去地下室打幾輪、各輪次
    參與打被害人者及緣由均表示不清楚（見偵字第6129號卷第
    226頁）；於警偵過程中亦均未表示曾看到被害人遭其他人
    毆打等情（見偵字第6129號卷第222頁、第225頁），且於偵
    查中稱：被害人在該晚應該只有被我叫被告庚○○、己○○及戊○○帶下去地下室毆打，之前他雖然有被與他一起來的那群人
    帶去地下室1次，但我在1樓只有聽到地下室有坐摺疊椅的聲
    音，我也不知道他有沒有被打，之後他被我們帶下去打的時
    候，看起來也沒有異狀，只是走路比較慢，臉上有瘀青等語
    （見偵字第6130號卷第618至620、624、685頁）；及於本院
    審理中結證稱：被害人是與4到5名我不認識的人進來○○街00
    0號，一進來到第三間房間，之後那4、5個人走在旁邊，被
    害人走在中間自己走到地下室去，他們在地下室待大約1小
    時後，再以相同方式自己走上一樓，這一小時中我有聽到折
    疊椅摔在地上的聲音，他上來時我看到被害人左右臉頰有瘀
    青，沒有看到血，但我不知道他臉頰上的瘀青是不是來的時
    候就有的，然後他走路很慢，不過被害人當時算是蠻正常，
    只是臉上有瘀青，跟我遇到時也還可以正常對話。被害人被
    帶上來一樓後，又被帶到第三間房間等語（見本院卷三第29
    5至311頁）。
　3.被告庚○○於本院審理中結證稱：我到○○街000號時，只有看
    到被告己○○、戊○○、丙○、案外人顏○正及被害人，被害人當
    時有想要閃躲，是我們強押他到地下室，之後我、被告己○○
    、戊○○有輪流拿塑膠棍打他的腿，一人打了2 、3分鐘；我
    們打完之後被害人已經癱軟了、無法行走，是我們把他搬上
    樓，之後被告丙○又繼續問這200萬假鈔的事情，接著因為被
    害人臉色變了，被告丙○才指示我們把被害人送醫；我帶被
    害人去地下室打他時，我沒有看到他的臉部、頭部或是手部
    有任何的傷勢；當天我記得沒有聽到有人說：「在你們打壬○○之前，已經有人先打過他了」等語（見本院卷三第315至3
    19、327頁）。
  4.被告己○○於偵查中先稱：我於109年12月1日凌晨4時許就到○○街000號，被害人當天是在17、18時許和一群我不認識、好
    像是太陽會的人抵達，全部的人包含一些我不認識的「十五
    分幫」的哥哥就到裡面的房間，講了很久，到了19時許，有
    一群人把被害人帶到地下室，我和被告丙○及戊○○在客廳沙
    發坐著，我有聽到地下室有斷斷續續的吵雜聲，有聽到罵聲
    ，大概過了一個多小時，那群人把被害人帶上來，被害人就
    怪怪的、有發出喘聲，後來那群人又去後面的房間，被害人
    癱在沙發上休息，後來21時許至22時許這段期間，我有出去
    一下，不知道被害人有無被帶去打；我們帶被害人去地下室
    打的時候，他看起來怪怪的、不舒服的樣子等語（見偵字第
    6132號卷第550至553頁）；於本院審理中則結證稱：我是在
    109年12月1日凌晨4時許，到達○○街000號，被害人則是18時
    許到，被害人是跟一群我沒看過的人來的，被告丙○和我說
    是太陽會的人；之後在19時許，該群和被害人一起來的人還
    有一些我沒看過的人，把被害人帶到地下室去2次，我有聽
    到一群人在講話的聲音，但聲音很吵又很大，當時被害人穿
    著長袖長褲，我沒看到他的身體有沒有受傷，我也沒有看到
    被害人被打等語（見本院卷三第328、329、334、335、337
    頁）。
  5.準此以觀，互核被告己○○、丙○、庚○○、戊○○之前揭陳述內
    容，可見被告己○○所述其見聞被害人遭其他人帶至地下室之
    次數前後不一，且各被告間所述之次數及被害人遭帶至地下
    室時之情狀及被害人返回一樓後之狀態亦有歧異之處，其等
    復均無法明確指出係何人帶被害人至地下室，亦未親眼見聞
    被害人遭人毆打及發現被害人有因而產生傷勢；再參以證人
    彭○斌於偵查中亦僅陳述看到被害人送醫前，從地下室被帶
    上來時，手上有傷等情，而未證述被害人尚有其他次遭帶至
    地下室毆打之情節（見偵字第32249號卷第322頁），是被告
    戊○○所辯被害人於遭其等毆打前，尚有遭疑似太陽會成員帶
    至地下室毆打乙節是否為真，已有可疑之處。再者，參以若
    於被告丙○、戊○○、庚○○及己○○將被害人帶至地下室前，被
    害人確先遭另一群與被害人共同至「十五分幫」○○街000號
    堂口之所謂「太陽會」成員先行毆打，被告丙○、戊○○、庚○○及己○○於發現被害人身體狀況異常時，為釐清此部分罪責
    歸屬，及避免其等於日後警偵程序中使上開「十五分幫」之
    成員處於訴訟不利地位，當將上開行為人留下，或留下相關
    監視器畫面資料，甚或立即報警將該批人馬送請員警調查，
    然案發後除「十五分幫」上揭堂口之監視器器材均遭拆除外
    ，被告丙○甚而指示被告庚○○單獨至警局扛起全部罪責，此
    亦經被告庚○○及丙○供證述明確（見本院卷一第64頁、本院
    卷三第307、308、318頁），其等所為顯與常情相悖。基此
    ，尚無證據證明被告戊○○所述於其與被告庚○○及己○○，依被
    告丙○指示將被害人帶至地下室毆打前，被害人確有遭「太
    陽會」不詳成年成員毆打乙節為真。
㈢、至被告戊○○雖另辯稱：被告丙○叫我們只打被害人手、腳，所以我只有打被害人的手腳等語。然查：
　1.被告己○○於偵查中稱：被告丙○叫我們不要打頭及身體，打
    四肢就好等語（見偵字第6132號卷第551頁）；被告丙○於偵
    查中則供稱:我有叫庚○○、戊○○及己○○不要打會危害被害人
    生命安全的部位等語（見偵字第6130號卷第618頁）；及於
    本院審理中結證稱：我叫被告庚○○、戊○○及己○○不要打被害
    人致命部位，例如不要打到後腦勺、胸部及男生性器官等語
    （見本院卷三第301頁）；被告庚○○於本院審理中則結證稱
    ：我不記得被告丙○是否有吩咐只能打手及腳等非致命部位
    等語（見本院卷三第322頁），足見各被告間就被告丙○是否
    有指示只能打被害人手及腳乙節，非完全一致；且對於被告
    丙○實際交代之內容究係明確指示只能打手及腳，或係不要
    打被害人致命部位，抑或不要打後腦勺、胸部及男生性器官
    乙節，供述內容亦非相符，是被告戊○○此部分所述是否為真
    ，尚非無疑。另縱有此情，衡情若被告戊○○、庚○○及己○○確
    有共識完全遵照被告丙○之指示為之，被告庚○○及己○○當能
    明確證稱其他被告毆打被害人之部位，然被告庚○○及己○○於
    本院審理中卻均無法明確交代除自己外之其他被告毆打被害
    人之部位（見本院卷三第322、300頁），是應認其等所述被
    告庚○○、戊○○及己○○均僅有毆打被害人之四肢乙節，顯有避
    重就輕之嫌，已難據信。
　2.參以被害人經被告庚○○、己○○及戊○○依被告丙○之指示帶至
    地下室毆打後，於109年12月2日凌晨1時14分許，經送往萬
    芳醫院救治時，經診斷受有四肢、背部、臀部鈍挫傷併瘀青
    等情，有診斷證明書1紙在卷可稽（見偵字第32249號卷第21
    1頁）；且被害人死亡後，於109年12月8日經法務部法醫研
    究所法醫師解剖並為死因鑑定，其經鑑定：「因遭人毆打，
    導致頭胸腹部、背部及四肢多處大面積外傷，腦髓有軸突損
    傷，胃内食物反溢、食糜吸入肺内阻塞深層呼吸道，在背部
    、四肢皮下組織内有大面積出血及多量的血液聚積，肋骨有
    骨折、後方肋間多處出血」等情，有法務部法醫研究所110 
    年1 月27 日法醫理字第00000000000號函暨所附法務部法醫
    研究所（109 ）醫鑑字第0000000000號解剖報告書暨鑑定報
    告書存卷可佐（見相字卷第187 至201頁），足證被害人於
    送醫前確因遭人毆打，而受有頭胸腹部、背部及四肢多處大
    面積之鈍挫傷併瘀青等傷害；則審諸尚無法證明被害人遭被
    告庚○○、戊○○及己○○毆打前另有遭其他人他人毆打之情事，
    業如前述，再參以被告庚○○於本院審理中結證稱：我當時是
    跟警方陳述說我拿塑膠棍打了死者，手、臀打了10下，背部
    打了15下，是因為被告丙○叫我自己承擔說拿塑膠棍打被害
    人等語（見本院卷三第317頁）。則若非其等確有毆打被害
    人手、臀及背部之事實，豈能如此詳述毆打被害人身體之部
    位，且其所述之內容確與被害人之傷勢相符。益徵被告庚○○
    應確知悉被害人之手、臀及背部有遭其等毆打，始能於警詢
    中，出於替其他下手實施之共犯即被告戊○○及己○○擔罪之意
    思，而為如此之陳述。足認上開傷勢確係因被告庚○○、戊○○
    及己○○毆打被害人所致，基此，足見其等毆打身體之部位絕
    非僅限於四肢，而係包括頭胸腹部、背部、臀部及四肢等部
    位，至堪明確。
　3.基此，足認被告戊○○前揭辯解，均難認與事實相符，礙難採
    為有利於其認定之依據。
㈣、被告丙○、庚○○、戊○○及己○○確實有共同傷害被害人之犯意聯
    絡，及客觀上有致被害人死亡預見可能性，且傷害行為與死
    亡結果間具有相當因果關係之認定：
  1.按刑法第277條第2項前段之傷害致人於死罪，指傷害被害人
    之行為，與被害人之死亡結果間，有相當之因果關係，且對
    其死亡結果之發生，為行為人所能預見者即足當之，不以傷
    害行為直接致人於死亡者為限。此所謂相當之因果關係，係
    就事後客觀予以審查，認為被害人之死亡，確因行為人之傷
    害行為所引起，足以發生此項結果而言（最高法院83年度 
    台上字第4577號判決參照）。經查：
　⑴被害人死亡後，於109年12月8日經法務部法醫研究所法醫師
    解剖並為死因鑑定，鑑定結果為：「七、死亡經過研判....
    ..㈢依解剖、組織病理切片觀察及相驗卷綜合研判：1、頭皮
    多處出血，顱骨無骨折，顱内無出血，腦髓經β-甲PP免疫組
    織化學染色，有一些β-甲PP堆積呈陽性反應，研判腦部神經
    軸突的損傷與其他的原因共同造成死者的死亡。2、後頸部
    有大面積皮下組織及肌肉組織出血。3、右外側胸部下方雙
    重條紋瘀傷，左胸部外側有延伸至背部的大面積瘀傷。右側
    胸壁局部出血，左側胸壁下方出血，右側第9根肋骨骨折及
    出血，左側第12根肋骨骨折及出血，兩側後方肋間大面積出
    血。右外側腹部雙重條紋瘀傷。4、食道、會厭軟骨周圍（
    口咽）、氣管、支氣管、肺泡内有食物分布，胃内有量約76
    0毫升未消化的食物，支持死者因被毆打造成胃内食物反溢
    （嘔吐），並且導致反溢之食物吸入深層呼吸道内，會造成
    因呼吸道阻塞、窒息而死亡。5、背部多處大面積瘀傷，四
    肢多處大面積瘀傷，皮下軟组織有多量的出血及血液鬱積，
    身體内多器官呈褐色缺血狀，心臟及大血管内血液稀少，可
    支持死者有出血性休克。6、身上多處肌肉有壓砸傷，肌肉
    細胞内釋放出的鉀離子會導致心臟發生心律不整。7、死者
    身上的外傷型態多處雙重條紋瘀傷，可符合以長條狀棍棒類
    毆打所造成。8、腎組織經myoglobin免疫組織化學染色，腎
    小管内無發現肌球蛋白堆積，無因橫紋肌落解症造成腎衰竭
    的證據。㈣由以上死者死亡經過及檢驗判明：死者......因
    遭人毆打，導致頭胸腹部、背部及四肢多處大面積外傷，腦
    髓有軸突損傷，胃内食物反溢、食糜吸入肺内阻塞深層呼吸
    道，在背部、四肢皮下組織内有大面積出血及多量的血液聚
    積，肋骨有骨折、後方肋間多處出血，最後因腦損傷、出血
    性休克及窒息而死亡，死亡方式歸類為「他殺」。㈤研判死
    亡原因：甲、腦損傷、出血性休克及窒息。乙、皮下軟組織
    大面積出血及血液鬱積、食糜吸入肺内。丙、頭胸腹部、背
    部及四肢多處大面積外傷。丁、遭人毆打。」等節，有法務
    部法醫研究所110 年1 月27 日法醫理字第00000000000號函
    暨所附法務部法醫研究所（109 ）醫鑑字第0000000000號解
    剖報告書暨鑑定報告書存卷可佐（見相字卷第187 至201頁
    ），足證被害人之死亡原因，確因遭人毆打頭胸腹部、背部
    及四肢多處大面積外傷等傷害，致受有皮下軟組織大面積出
    血及血液鬱積、食糜吸入肺内，導致腦損傷、出血性休克及
    窒息等情無誤。
　⑵被告庚○○、己○○及戊○○確有持棍棒毆打被害人頭胸腹部、背
    部、臀部及四肢，且於其等毆打期間，經被告丙○發現被害
    人身體有不適情形後即將其送醫，業如前述，併酌以被害人
    係於109年12月2日凌晨1時15分許經被告庚○○、己○○及戊○○
    將被害人抬至車牌號碼000-0000號自用小客車將其送醫乙節
    ，有監視器畫面翻拍照片3張在卷可稽（見偵字第32249號卷
    第201、202頁），及被告係於109年12月2日凌晨1時21分許
    ，送至萬芳醫院前即無呼吸心跳，嗣於109年12月2日凌晨1
    時57分停止急救宣告死亡等節，顯見於其等毆打被害人至被
    害人送醫救治期間甚短，且無其他外力介入，是被害人之死
    亡確與被告丙○、庚○○、己○○及戊○○毆打被害人頭胸腹部、
    背部、臀部及四肢之傷害行為所致，要無疑義。
　2.按刑法上之殺人既遂或未遂罪與傷害致人於死或傷害致人重
    傷罪之區別，應以加害人是否具有殺人之故意為斷。如加害
    人具有殺人之故意，而結果致被害人死亡或重傷者，依法固
    應論以殺人罪或殺人未遂罪。如加害人僅有傷害他人之故意
    ，而結果縱致被害人死亡或重傷，依法除應論以傷害致人於
    死罪或傷害致人於重傷罪外，該加害人既無殺人之故意，即
    不應遽依殺人罪或殺人未遂罪相繩（最高法院78年度台上字
    第5316號刑事判決意旨參照）。又行為人於下手時有無決意
    取被害人之生命，被害人受傷處是否致命部位，及傷痕多寡
    、輕重為何等，僅供審判者心證之參考，究不能據為絕對之
    標準；行為人於行為當時，主觀上是否有殺人之故意，除應
    斟酌其使用之兇器種類、攻擊之部位、行為時之態度、表示
    外，尚應深入觀察行為人與被害人之關係、衝突之起因、行
    為當時所受之刺激、下手力量之輕重，被害人受傷之情形及
    行為人事後之態度等各項因素綜合予以研析（最高法院101
    年度台上字第4991號裁判意旨參照）。另刑法第17條之加重
    結果犯，係指行為人就其故意實行之基本犯罪行為，於一般
    客觀情況下，可能預見將發生一定之結果，但行為人因過失
    而主觀上未預見該結果之發生，乃就行為人主觀上意欲實行
    之基本犯罪行為，及客觀上可能預見其結果之發生，二者間
    因有相當因果關係存在，予以加重其刑之法律評價。倘於行
    為當時，客觀上行為人根本無預見其結果發生之可能，即不
    該當加重結果犯之構成要件，僅能就行為人原有故意犯罪行
    為，課以普通犯罪之刑責。此與刑法第13條所定行為人明知
    並有意使其發生該犯罪結果之直接故意，及主觀上預見其結
    果之發生，而其結果之發生並不違背其本意之間接故意，均
    應就其結果之發生，負其故意犯罪責任之情形有別（最高法
    院94年度台上字第3074號判決意旨參照）。經查：
　⑴本案被告丙○、戊○○、庚○○及己○○本均與被害人不認識，係因
    被告丙○懷疑被害人指示彭○斌及林○翰持200萬元假鈔向「十
    五分幫」某不詳成員購買毒品，且於被告丙○詢問被害人該
    如何處理200萬元債務時，因被告丙○與被害人生口角爭執，
    被告戊○○、庚○○及己○○始依被告丙○之指示持棍棒毆打被害
    人，業經本院認定如前，足見被告丙○、戊○○、庚○○及己○○
    於本案發生前，與被害人並無深仇大恨，且當日亦僅係意在
    要求被害人交代始末及如何處理購毒之債務；又觀諸被害人
    遭毆打之方式，係以棍棒毆打其頭胸腹部、背部、臀部及四
    肢，倘渠等果有殺人犯意，當可集中持棍棒、朝被害人之頭
    部、頸部、心臟等多次毆打，以取其性命；且審酌於被害人
    遭被告戊○○、庚○○及己○○毆打後，身體狀況有異之際，被告
    戊○○、庚○○及己○○即立刻依被告丙○之指示停止毆打被害人
    ，且即刻由被告庚○○、己○○及證人顏○正將其送醫救治，顯
    見渠等尚無殺人之犯意，而係基於傷害之犯意而為上開犯行
    。
　⑵惟人之身體部位內有各種臟器，相當脆弱，由數人持棍棒持
    續毆打人之軀幹等身體部位，將致被害人無法逃離現場，如
    嚴重受傷，極易造成之死亡結果，此為常人所知悉之通常知
    識，被告丙○、戊○○、庚○○及己○○係智識正常之人，對此當
    無不知，客觀上無不能預見之特殊情形。是被告丙○、庚○○
    、戊○○及己○○自應依刑法第277條第2項前段之傷害致人於死
    罪論處。
  ⑶按共同實施犯罪行為之人，在合同意思範圍以內，各自分擔
    犯罪行為之一部，相互利用他人之行為，以達其犯罪之目的
    者，即為共同正犯；次按關於犯意聯絡，不限於事前有所協
    議，其於行為當時，基於相互之認識，以共同犯罪之意思參
    與者，亦無礙於共同正犯之成立。且數共同正犯之間，原不
    以直接發生犯意聯絡者為限，即有間接之聯絡者，亦包括在
    內。從而除共謀共同正犯，因其並未參與犯罪構成要件之實
    行而無行為之分擔，僅以其參與犯罪之謀議為其犯罪構成要
    件之要素，故須以積極之證據證明其參與謀議外，其餘已參
    與分擔犯罪構成要件行為之共同正犯，既已共同實行犯罪行
    為，則該行為人，無論係先參與謀議，再共同實行犯罪，或
    於行為當時，基於相互之認識，以共同犯罪之意思參與，均
    成立共同正犯（最高法院102年度台上字第1347號判決可資
    參照）。又按共同正犯之行為人已形成一個犯罪共同體，彼
    此相互利用，並以其行為互為補充，以完成共同之犯罪目的
    。故其所實行之行為，非僅就自己實行之行為負其責任，並
    在犯意聯絡之範圍內，對於他共同正犯所實行之行為，亦應
    共同負責。此即所謂「一部行為全部責任」之法理（最高法
    院100年度台上字第5925號判決意旨參照）。又按刑法上之
    傷害致人於死罪為加重結果犯，如多數人下手傷害，本有犯
    意之聯絡，即屬共同正犯，對於共犯間之實施行為，既互相
    利用，就傷害之結果，自應同負責任；如因傷害而生之死亡
    結果，係行為人間合同行為所致，且為客觀上所得預見，則
    無論死於何人所加之傷，在共犯間均應同負全部之責，並無
    分別何部分之傷，為何人下手之必要（最高法院92年度台上
    字第5223號判決意旨參照）。從而，被告庚○○、戊○○及己○○
    係因被告丙○之指示，而將被害人帶至地下室後持棍棒輪流
    毆打被害人，其等間就本件犯行有犯意聯絡及行為分擔，應
    堪認定。
㈥、綜上所述，足見被告丙○、庚○○、己○○之前開任意性自白與事
    實相符，堪可採信；被告戊○○之前揭辯解，則屬事後卸責之
    詞，礙難採信。是被告戊○○與被告丙○、庚○○及己○○確有犯
    罪事實欄四所示共同傷害致被害人於死之犯行洵堪認定，應
    依法論科。
㈦、至公訴檢察官及告訴代理人雖聲請傳喚本案進行解剖鑑定死
    因之法醫師，說明若被告僅打被害人之手及腳，被害人致死
    之傷害為何（見本院卷三第343、437頁）。然依前述，本案
    依卷內相關事證，已足認被告戊○○、庚○○及己○○當日確有共
    同持棍棒毆打被害人之頭胸腹部、背部、臀部及四肢等處，
    而非僅打被害人之手及腳乙節，而前揭法務部法醫研究所11
    0 年1 月27 日法醫理字第00000000000號函暨所附法務部法
    醫研究所（109 ）醫鑑字第0000000000號解剖報告書暨鑑定
    報告書，亦已足說明其等傷害行為與死亡結果間確有因果關
    係；另就被告戊○○之辯護人聲請傳喚證人甲1，以證明尚有
    其他目擊證人在場乙節（見本院院卷三第342頁）。然徵諸
    證人甲1於警詢及偵查中所陳述有關於被害人遭毆打之過程
    均係轉述自真實姓名年籍不詳之綽號「鐵猴」之陳述，且無
    「鐵猴」之真實姓名及聯絡方式等節明確（見偵字第32249
    號卷第520、625、626頁），是應認無法透過傳喚證人甲1釐
    清「鐵猴」之真實身分；況本件事實已臻明確，業如前述，
    是依刑事訴訟法第163 條之2 第1項、第2 項第2 款、第3 
    款，此部分傳喚法醫師及證人甲1之聲請核均無必要，附此
    敘明。
叁、論罪科刑之說明：　　　　
一、核被告丙○、丁○○、庚○○、戊○○及己○○所為：
㈠、犯罪事實欄一部分：
　1.依本案情節及卷內證據可知，被告丙○、丁○○、戊○○及庚○○
    所參與之「十五分幫」其成員已逾三人以上，且由集團成員
    排班看顧○○街000號之聚會地點及放置毒品之保險箱，由被
    告丁○○負責購入如附表二所示之第三級毒品咖啡包及愷他命
    且放置於○○街000號堂口後，再由被告丙○及丁○○伺機對外與
    購毒者聯繫交易上開第三級毒品之相關事宜，並由被告戊○○
    及庚○○輪班依被告丙○及丁○○之指示擔任送毒品予購毒者之
    工作，藉以完成毒品交易，足徵本案「十五分幫」顯係計畫
    縝密、分工精細之販賣第三級毒品之集團，實須投入相當成
    本及時間，方能如此為之，顯非為立即實施犯罪而隨意組成
    ，故本案販毒集團屬三人以上以實施販賣第三級毒品罪（均
    屬最重本刑逾五年有期徒刑之刑之罪）所組成具有持續性、
    牟利性之有結構性組織無訛。是被告丙○、丁○○、戊○○及庚○○如犯罪事實欄一所示，參與「十五分幫」，而意圖營利而
    持有如附表二所示第三級毒品之犯行，皆係犯組織犯罪防制
    條例第3條第l項後段之參與犯罪組織罪、毒品危害防制條例
    第5條第3項之意圖販賣而持有第三級毒品罪。被告丙○、丁○○、戊○○及庚○○間，就上開意圖販賣而持有第三級毒品犯行
    ，有犯意聯絡及行為分擔，為共同正犯。被告丙○、丁○○、
    庚○○、戊○○共同持有第三級毒品純質淨重5公克以上之低度
    行為，為共同意圖販賣而持有第三級毒品之高度行為所吸收
    ，皆不另論罪。
  2.本案被告丙○、丁○○、戊○○及庚○○之參與犯罪組織行為及意
    圖販賣而持有第三級毒品行為間，因主觀上均係以販賣毒品
    以營利為最終目的，具有行為局部之同一性，依一般社會通
    念，應評價為法律概念之一行為，方符刑罰公平原則，而依
    卷內起訴資料所示，僅得認定被告丙○、丁○○、戊○○及庚○○
    於加入本案販毒集團後，有實施上開意圖販賣而持有第三級
    毒品犯行，基於有疑唯利被告原則，自應認該犯行係被告丙○、丁○○、戊○○及庚○○加入本案販毒集團實施之首次犯行，
    揆諸前揭說明，應論被告丙○、丁○○、戊○○及庚○○以法律上
    一行為同時觸犯參與犯罪組織罪、意圖販賣而持有第三級毒
    品罪之想像競合犯，依刑法第55條前段之規定，從一重之意
    圖販賣而持有第三級毒品罪處斷。
㈡、犯罪事實欄二部分：
　  被告己○○加入「十五分幫」，雖未參與擔任運送保險箱內毒
    品之工作，然其明知「十五分幫」以販賣第三級毒品為營利
    之三人以上之有持續性及牟利性之犯罪組織，竟仍依被告丙○及丁○○之指示，負責排班○○街000號堂口之打掃、跑腿及看
    顧保險箱內毒品之工作，以維持「十五分幫」之運作，核其
    所為，係犯組織犯罪防制條例第3條第1 項後段之參與犯罪
    組織罪。
㈢、犯罪事實欄三部分：
　1.被告丁○○就犯罪事實欄三所示，先後為販賣購得如附表三所
    示之第二級毒品及第三級毒品，然尚未尋得買家即經警查獲
    ，核其所為，係犯毒品危害防制條例第5條第2項之意圖販賣
    而持有第二級毒品罪及同條第3項之意圖販賣而持有第三級
    毒品罪。被告丁○○單獨持有第二級毒品純質淨重20公克以上
    及單獨持有第三級毒品純質淨重5公克以上之低度行為，各
    為單獨意圖販賣而持有第二級毒品、第三級毒品之高度行為
    所吸收，皆不另論罪。其意圖販賣而持有第二級毒品及第三
    級毒品，則應依想像競合規定，論以意圖販賣而持有第二級
    毒品罪。
　2.至起訴意旨雖認被告丁○○就此部分意圖販賣而持有如附表三
    所示之第二級毒品及第三級毒品之犯行，與被告丙○、戊○○
    及庚○○間亦有犯意聯絡及行為分擔，然經審酌卷內相關證據
    資料後，認被告丙○、戊○○及庚○○此部分犯行尚屬無法證明
    ，是起訴意旨此部分所指，容有誤會，併予敘明（爰就被告
    丙○、戊○○及庚○○此部分被訴犯行，為不另為無罪之諭知，
    詳後述）。　
㈣、犯罪事實欄四部分：
　　被告丙○、戊○○、庚○○及己○○此部分所為，係犯刑法第277條
    第2項前段之傷害致人於死罪；其等就傷害致人於死之犯行
    ，有犯意聯絡及行為分擔，應論以共同正犯。
二、被告丙○、戊○○、庚○○及己○○所犯上開意圖販賣而持有第三
    級毒品及傷害致人於死罪2罪；及被告丁○○就上開共同意圖
    販賣而持有第三級毒品及單獨意圖販賣而持有第二及毒品罪
    間，犯意各別，行為互異，皆應予分論併罰。
三、減輕事由：
㈠、被告丁○○、戊○○及庚○○就所犯上開共同意圖販賣而持有第三
    級毒品犯行，及被告丁○○就其單獨犯意圖販賣而持有第二級
    毒品及第三級毒品，於偵查及本院中均已坦認而自白犯行，
    業如前述，均應依毒品危害防制條例第17條第2項規定，減
    輕其刑。
㈡、按想像競合犯之處斷刑，本質上係「刑之合併」。其所謂從
    一重處斷，乃將想像競合犯組成之評價上數罪，合併為科刑
    一罪，其所對應之刑罰，亦合併其評價上數罪之數法定刑，
    而為一個處斷刑。易言之，想像競合犯侵害數法益者皆成立
    犯罪，論罪時必須輕、重罪併舉論述，同時宣告所犯各罪名
    ，包括各罪有無加重、減免其刑之情形，亦應說明論列，量
    刑時併衡酌輕罪部分量刑事由，評價始為充足，然後依刑法
    第55條前段規定「從一重處斷」，非謂對於其餘各罪可置而
    不論。因此，法院決定處斷刑時，雖以其中最重罪名之法定
    刑，做為裁量之準據，惟於裁量其輕重時，仍應將輕罪合併
    評價在內（最高法院108年度台上字第4405、4408號判決意
    旨參照）。又按參與犯罪組織情節輕微者，得減輕或免除其
    刑；犯參與犯罪組織罪，於偵查及審判中均自白者，減輕其
    刑，組織犯罪防制條例第3條第1項但書、第8條第1項後段分
    別可資參照。經查，被告戊○○及庚○○就其參與犯罪組織犯行
    ，於偵查及本院審理時均供述詳實，應認各對所犯參與犯罪
    組織等主要構成要件事實有所自白，合於組織犯罪防制條例
    第8條第1項後段、第2項後段規定減輕其刑規定，爰就其等
    所犯參與犯罪組織等罪屬想像競合之輕罪減刑，於量刑時併
    予審酌。被告丙○、丁○○及己○○雖曾於警詢及偵查中坦承參
    與犯罪組織犯行，然於本院審理中則否認犯行，自不符合上
    開減刑規定，併此敘明。
㈢、按犯毒品危害防制條例第4 條之罪，供出毒品來源，因而破
    獲者，依同條例第17條得減輕其刑之規定。其所稱「供出毒
    品來源，因而破獲者」，係指被告供出毒品來源之有關資料
    ，諸如前手之姓名、年籍、住居所、或其他足資辨別之特徵
    等，使調查或偵查犯罪之公務員因而對之發動調查或偵查或
    偵查程序，並因此而確實查獲其人、其犯行者，始足該當。
    申言之，被告之「供出毒品來源」，與調查或偵查犯罪公務
    員對之發動調查或偵查並進而破獲之間，論理上須具有先後
    且相當之因果關係，非謂被告一有「自白」、「指認」毒品
    來源之人，而破獲在後，即得依上開規定予以減刑。又所謂
    確實查獲其人、其犯行者，雖不以達有罪認定之已無合理懷
    疑存在之程度為必要，必也至少已臻至起訴門檻之證據明確
    且有充分之說服力，方得獲邀上開減免其刑之寬典，同時亦
    可避免因此一損人利己之誘因而無端嫁禍第三人。縱令雖查
    得確有其人，但於最後事實審言詞辯論終結前並未因此確實
    查獲被指認人之犯罪事證者，仍與上開得邀減輕或免除刑責
    之規定不合，自無適用該條項減免其刑之餘地（最高法院10
    5年度台上字第2944號、106年度台上字第2849號判決意旨參
    照）。經查：
　1.被告庚○○於109年12月9日警詢筆錄中即供稱：我平日在○○街
    000號就接受被告丙○指示運送第三級毒品愷他命及咖啡包，
    我收到錢的時候會交給被告丙○及丁○○，保險箱內是毒品咖
    啡包及愷他命，並於同日指認被告丙○及丁○○後，被告丙○及
    丁○○始於110年2月2日經警拘提到案等情，此見卷附之被告
    庚○○當日之警詢筆錄、指認犯罪嫌疑人紀錄表、拘票即明（
    見偵字第32249號卷第445、446、461至468頁）。而被告丙○
    及丁○○確因意圖販賣而持有第三級毒品之犯行經起訴且經本
    案認定有罪，業如前述，足見確有因被告庚○○之供述，而查
    獲其共犯之情。是關於被告庚○○所犯共同意圖販賣而持有第
    三級毒品之犯行，自應有毒品危害防制條例第17條第1項減
    刑規定之適用。
  2.被告丁○○固曾於警詢中供稱其大麻7包係與綽號「小阿國」
    之男子購買，然未具體提供明確年籍資料或可供個別化之資
    訊，亦無提供相關電磁紀錄供參；另其於本院準備程序中固
    另自敘其所有毒品來源均為「程○鑫」，然檢警單位亦未因
    此查獲等節，有臺北市政府警察局文山第二分局110 年7月2
    0 日北市警文二分刑字第0000000000號函及臺灣臺北地方檢
    察署110年7月26日乙○邦餘110偵6129 字第0000000000號函
    在卷可佐（見本院卷二第491頁、第517頁），可見檢調機關
    在客觀上尚無從依被告所供出之本案毒品來源「小阿國」或
    「程○鑫」，而對之發動實質有效之調查或偵查作為，是被
    告丁○○本案共同意圖販賣而持有第二級毒品及意圖販賣而持
    有第二級毒品及第三級毒品犯行，自均無適用毒品危害防制
    條例第17條第1 項規定予以減刑之餘地，附此敘明。
　3.被告戊○○之辯護人雖為其辯護稱：被告於110年3月12日偵查
    中即供出保險箱之毒品來源係被告丙○、丁○○，並將被告丁○○、丙○及庚○○本案角色與工作分配如實交代，自符合毒品危
    害防制條例第17條第1 項之減刑規定等語（見本院卷三第51
    0頁）。然被告庚○○於109年12月9日警詢中，即已供出係被
    告丙○及丁○○會自保險箱取出毒咖啡包或愷他命要求其去運
    送，且員警亦因此查獲被告丙○及丁○○到案乙情，業如前述
    ，足見被告丙○及丁○○有此部分共同意圖販賣而持有第三級
    毒品之相關犯罪情節，已因被告庚○○之供述而為承辦檢警所
    掌握，是本案並非因被告戊○○於110年3月12日始供出保險箱
    之毒品來源始查獲被告丙○及丁○○，是被告戊○○共同意圖販
    賣而持有第三級毒品犯行部分，自無從依上開規定予以減刑
    ，附此敘明。
㈣、按刑法第62條前段規定：「對於未發覺之罪自首而受裁判者
    ，得減輕其刑」。所謂發覺，係指有權偵查犯罪之機關或人
    員已知悉犯罪事實及犯罪之人而言。故雖知有犯罪事實，而
    不知犯罪人為何人時，犯罪人有受裁判之意思，自動向其坦
    承，亦不失為自首（最高法院104年度台上字第2945號、103
    年度台上字第3416號判決參照）。查本件被告庚○○於109年1
    2月2日凌晨1時21分許偕被告己○○及顏○靖將被害人送醫救治
    後，即於同日凌晨2時13分許前往臺北市政府警察局萬隆分
    局萬盛派出所，對在場員警表明其有毆打被害人之事實，此
    有監視器畫面2張及錄音譯文1份在卷可稽（見偵字第13154
    號卷二第143至151頁）；再徵諸雖有員警於同日凌晨1時45
    分許前往萬芳醫院詢問送被害人至該醫院就診之顏○正及被
    告己○○，然其等均稱係路過某公園附近見被害人倒於人行道
    上，始將被害人送醫，萬芳醫院始於同日2時10分宣告被害
    人死亡等情，有員警職務報告1份在卷可稽（見偵字第32249
    號卷第111頁）。足認本件案發後，警方雖於同日凌晨1時45
    分起至同日凌晨2時10分間，得知被害人傷害致死之犯罪事
    實，然尚無從鎖定被告庚○○為犯罪嫌疑人，是被告庚○○於其
    與被告丙○、戊○○及己○○共同傷害被害人致死之犯行尚未為
    有偵查犯罪權限之機關或公務員發覺前，即主動前往上開派
    出所說明其有毆打被害人受傷之經過，且不逃避接受裁判，
    應合於自首要件，依刑法第62條前段之規定，減輕其刑。至
    被告庚○○於向員警表明其有毆打被害人犯行時，雖僅供稱其
    僅有毆打被害人之手腳，且未供出本案傷害犯行尚有被告丙○、戊○○及己○○等共犯。然按刑法自首，乃為使犯罪事實易
    於發覺並節省訴訟資源，如犯罪之人在犯罪未發覺前，向該
    管公務員表明其犯罪事實，而接受裁判時，即構成得減輕其
    刑條件；至於所表明之內容祇須足以使該管公務員憑以查明
    該犯罪之真相為已足，並不以完全與事實相符為必要，縱被
    告對阻卻責任或阻卻違法之事由，有所主張或辯解，乃辯護
    權之行使，並不影響其自首之效力（最高法院101年度台上
    字第3717號判決意旨參照）。是以，被告庚○○雖未如實陳述
    其係與其他共犯共同毆打被害人身體之犯罪事實，然既已坦
    承確有毆打被害人之犯罪事實，揆諸前開說明，仍合於刑法
    第62條前段所定之要件，應依該條規定予以減輕其刑。
㈤、綜上，被告庚○○上開所犯意圖販賣而持有第三級毒品犯行，
    應適用刑法第70條及第71條第2項規定，依序依毒品危害防
    制條例第17條第2項及第17條第1項規定遞減其刑。
四、爰以行為人之責任為基礎，審酌被告丙○、丁○○、庚○○、戊○○及己○○正值青壯，身心健全、智識正常，明知第三級毒品
    對於身心健康、社會秩序之危害至深且鉅，施用毒品者容易
    上癮而戒除不易，且販賣第三級毒品為法律所禁絕，竟不思
    循正途賺取金錢，無視於國家杜絕毒品之禁令，為獲得財產
    上利益，率然加入以販賣第三級毒品以營利之「十五分幫」
    販毒集團，以犯罪組織分工合作之模式，助長販毒組織，犯
    罪所生危害程度均非輕，實不足取；且分別考量其等於「十
    五分幫」犯罪組織之分工係由被告丁○○負責購入如附表二所
    示之第三級毒品且放置於保險箱後，再由其與被告丙○共同
    擔任指示被告庚○○及戊○○交付毒品與購毒者之角色，被告己○○則因尚未經被告丙○及丁○○之指示加入排班運送毒品之列
    ，而於加入「十五分幫」組織後，單純擔任排班看顧保險箱
    內毒品、跑腿及打掃○○街000號之工作，及被告丙○、丁○○、
    庚○○、戊○○共同為供販賣而持有之如附表二所示之第三級毒
    品，其中毒咖啡包之數量甚鉅，危害甚大，惟幸因未及尋覓
    賣家即為警查獲等情；及審酌被告丁○○另基於單獨販賣第二
    級毒品及第三級毒品之意，而持有如附表三所示之第二級毒
    品及第三級毒品，所持有之毒品種類、包數及數量均甚多之
    犯罪所生危害，及分別審酌被告庚○○及戊○○犯後於偵查、本
    院準備程序及審理中均坦承共同意圖販賣而持有第三級毒品
    犯行，且就參與犯罪組織犯行，於偵查及審理中均自白，已
    符合相關自白減刑規定；被告丁○○固於偵審程序中坦承有共
    同意圖販賣而持有第三級毒品犯行及單獨意圖販賣而持有第
    二級毒品及第三級毒品之犯行，且曾於偵查中坦承有參與犯
    罪組織之犯行，然於本院審理中矢口否認此部分犯行，暨被
    告丙○於偵審程序中均矢口否認有與上開各被告共同意圖販
    賣而持有第三級毒品犯行，及雖亦曾於偵查中坦承有參與犯
    罪組織犯行，然於本院審理中復改口否認此部分犯行之犯後
    態度。另就被告丙○、庚○○、戊○○及己○○所犯傷害致死部分
    ，則分別審酌被告丙○僅因懷疑被害人有持200萬元假鈔購買
    毒品之犯行，不顧被害人言詞否認而與其等生口角糾紛後，
    為教訓被害人及迫使被害人承諾處理毒品債務，即指示被告
    庚○○、戊○○及己○○持棍棒輪流毆打被害人，致被害人傷勢遍
    及頭胸腹部、背部、臀部及四肢等處，傷勢嚴重，雖於察覺
    被害人異狀後即刻將被害人送醫救治，然被害人仍因傷重不
    治而死亡，足見其等犯罪手法可謂兇殘，且造成被害人於生
    前痛苦萬分，並對於告訴人造成難以磨滅之傷痛；再分別兼
    衡被告庚○○於警偵程序乃至本院審理中均坦承犯行、被告丙○、庚○○及己○○於警詢及偵查之初雖否認，於經檢警歷次調
    查後始坦承犯行，且於本院審理中亦能坦承犯行，然其等對
    於犯案之細節仍未能如實交代，猶有避重就輕之嫌，難認有
    慨然悔悟之心；暨被告戊○○雖曾於偵查中坦承犯行，然於本
    院審理中改口否認傷害致死犯行，且其等均未能與告訴人達
    成和解，賠償其損失，獲得其諒解等情，兼衡其等於自陳之
    學識程度、家庭、經濟狀況（因涉及個人隱私故不揭露，詳
    如本院卷三第503、504頁）等一切情狀，分別量處如附表一
    編號1至4「罪名、應處刑罰及沒收」欄所示之刑，並各定其
    如主文所示之應執行刑。
五、強制工作宣告部分：
㈠、按行為人以一行為觸犯組織犯罪防制條例第3條第1項前、後
    段之發起、參與犯罪組織罪及其他犯罪，依刑法第55條前段
    規定從一重之其他犯罪處斷而為科刑時，於有預防矯治其社
    會危險性之必要，且符合比例原則之範圍內，由法院依組織
    犯罪防制條例第3條第3項規定，一併宣告刑前強制工作。固
    認想像競合犯各罪所規定之刑罰、沒收及保安處分等相關法
    律效果，均應一併適用。刑法第55條前段規定「從一重處斷
    」僅限於「主刑」，輕罪罪名所規定之沒收及保安處分，因
    非屬「主刑」，與刑法第55條從一重處斷之規定無關，自得
    一併宣告。而發起、參與犯罪組織罪和加重詐欺取財罪之構
    成要件與刑罰，均分別在組織犯罪防制條例及刑法中定有明
    文。行為人以一行為觸犯組織犯罪防制條例第3條第1項前、
    後段之罪及其他犯罪，於從一重之其他犯罪處斷而為科刑時
    ，因所犯輕罪之刑罰以外之法律效果，即組織犯罪防制條例
    第3條第3項強制工作之規定，並未被重罪所吸收，仍應一併
    適用，然亦應視被告行為之嚴重性、表現之危險性、對於未
    來行為之期待性，以及所採措施與預防矯治目的所需程度，
    於有預防矯治其社會危險性之必要，且符合比例原則之範圍
    內，由法院依該條例第3條第3項規定宣告刑前強制工作，賦
    與法院就是否宣告強制工作一定之裁量權（最高法院刑事大
    法庭108年度台上大字第2306號裁定意旨參照）。又保安處
    分係針對受處分人將來危險性所為之處置，以達教化、治療
    之目的，為刑罰之補充制度，我國現行刑法採刑罰與保安處
    分雙軌制，係在維持行為責任之刑罰原則下，為強化其協助
    行為人再社會化之功能及改善行為人潛在危險性格，期能達
    成根治犯罪原因、預防犯罪之特別目的。是保安處分之強制
    工作旨在對嚴重職業性犯罪及欠缺正確工作觀念或無正常工
    作因而習慣犯罪者，強制其從事勞動，學習一技之長及正確
    之謀生觀念，使其日後重返社會，能適應社會生活，基於「
    刑罰個別化」，對於「有犯罪之習慣或因遊蕩或懶惰成習而
    犯罪」之行為人，因其已具有將來之危險性，即得宣告刑前
    強制工作，使其得以自食其力，不再遊蕩、懶惰再次犯罪，
    並符合保安處分應受比例原則之規範；又所謂「有犯罪之習
    慣」係指對於犯罪已成為日常之慣性行為，乃一種犯罪習性
    ，解釋上不以行為人多次或持續實施犯罪即遽認其具有犯罪
    習慣，法院審判時應先由檢察官主張被告如何應予宣告刑前
    強制工作之事實並指出證明方法，且給予被告為充分防禦及
    答辯之機會，進行周詳調查與充分辯論，由法院依法詳加斟
    酌取捨論斷，方屬適法。
㈡、被告丙○、丁○○、戊○○、庚○○及己○○雖參與本案販毒組織，由
    被告丁○○購入毒品後，再由被告戊○○、庚○○受被告丙○及丁○○之指示，輪班負責交付第三級毒品與購毒者，再將販毒所
    得回帳予被告丁○○或丙○，被告己○○則係先擔任於○○街000號
    看顧物品及打掃，而未有實際依被告丁○○或丙○指示交付毒
    品與購毒者等犯罪情節，顯見被告戊○○、庚○○及己○○於販毒
    組織內並非居重要核心地位，難謂其等參與犯罪組織之情節
    嚴重而已有高度危險傾向；另就被告丙○及丁○○部分，其等
    於「十五分幫」內之角色雖均高於被告戊○○、庚○○及己○○，
    然佐以其等於本院審理中自承目前均有工作及相當收入維生
    （見本院卷三第503、504頁），自已難認其等有犯罪習慣或
    因遊蕩或懶惰成習而犯罪；再審酌被告丙○、丁○○、戊○○及
    庚○○所持有之如附表二之第三級毒品均尚未覓得賣家，亦未
    流入市面，社會危險性較輕等節，復酌以其等均尚屬年輕，
    除本案犯行外，前尚無參與其他犯罪組織或從事販毒行為，
    素行尚非極重大惡劣，有其等臺灣高等法院被告前案紀錄表
    在卷可參，復考量本院就其等各自共同意圖販賣而持有第三
    級毒品犯行量處之刑均非輕，應可使其等記取教訓，並達懲
    罰、矯治及預防其等再犯危險性之目的及特別預防效果，而
    無宣告於刑之執行前，令入勞動場所強制工作必要，爰不予
    宣告強制工作。
六、沒收部分：
㈠、犯罪所得：
    本件被告丙○、丁○○、戊○○及庚○○如犯罪事實欄一所示之共
    同意圖販賣而持有第三級毒品犯行，及被告丁○○如犯罪事實
    欄三所示之單獨意圖販賣而持有第二級毒品及第三級毒品犯
    行，其等本欲出售之毒品，未尋得買家而尚未及售出予他人
    ，即為警查獲，足見其等就上開犯行並無何犯罪所
    得，自無沒收之問題。
㈡、查獲之毒品：
　1.按查獲之第一、二級毒品及專供製造或施用第一、二級毒品
    之器具，不問屬於犯罪行為人與否，均沒收銷燬之，毒品危
    害防制條例第18條第1項分別定有明文。扣案如附表三編號1
    、3、6及7所示之毒品（所含毒品成分、送驗及驗餘淨重、
    純質淨重均詳如各該附表編號所載），為毒品危害防制條例
    所列管禁止非法持有販賣之第二級毒品，爰依毒品危害防制
    條例第18條第1項前段宣告沒收銷燬之。又扣案上開毒品之
    外包裝袋因已與其內之毒品無法完全析離，亦無析離之實益
    及必要，故併予宣告沒收銷毀、沒收。至於送鑑耗損之毒品
    既已滅失，自無庸再為沒收銷毀、沒收之諭知。
　2.按違禁物，不問屬於犯罪行為人與否，沒收之，刑法第38條
    第1項定有明文。又關於查獲之第三級毒品，毒品危害防制
    條例第18條第1項後段規定：「查獲之第三、四級毒品及製
    造或施用毒品之器具，無正當理由而擅自持有者，均沒入銷
    燬之。」，係採取「沒入銷燬」之行政罰，而非如第一、二
    級毒品採「沒收銷燬」之刑罰，乃專指查獲施用或持有之第
    三級毒品，尚不構成犯罪行為，而應依行政程序沒入銷燬而
    言。惟因欲販賣而持有第三級毒品，既屬犯罪行為，該所查
    獲之第三級毒品，自屬不受法律保護之違禁物，應回歸刑法
    第38條第1 項規定沒收之。查本件如附表二編號1至4所示之
    第三級毒品咖啡包及愷他命，均為被告丙○、丁○○、戊○○及
    己○○為販賣而共同持有之毒品；如附表三編號2、4及5所示
    之第三級毒品咖啡包及愷他命，則為被告丁○○欲單獨對外販
    售之第三級毒品，皆屬違禁物，不問屬於犯罪行為人與否，
    均應依刑法第38條第1項之規定，分別於被告丙○、丁○○、戊○○及庚○○如犯罪事實欄一所示共同意圖販賣第三級毒品而持
    有犯行項下，及於被告丁○○如犯罪事實欄二所示單獨意圖販
    賣而持有第二級毒品及第三級毒品宣告沒收之（上開第三級
    毒品毒咖啡包及愷他命之外包裝袋，因其上必含有微量之毒
    品尚難完全析離，是應與毒品視為一體，應依刑法第38條第
    1項之規定，宣告沒收之。至於鑑驗耗用之前揭毒品部分既
    已用罄滅失，自毋庸諭知宣告沒收之）。
㈢、供犯罪所用之物：
　　按刑法上責任共同原則，係指共同實行犯罪行為之人，在合
    同意思範圍以內，各自分擔犯罪行為之一部，相互利用他人
    之行為，以達其犯罪之目的者，即應對於全部所發生之結果
    共同負責。亦即責任共同原則僅在處理共同犯罪參與關係中
    責任之認定，與犯罪工具物之沒收重在犯罪預防並遏止犯罪
    ，及犯罪所得之沒收旨在澈底剝奪犯罪利得以根絕犯罪誘因
    ，係屬兩事。又沒收固為刑罰與保安處分以外之獨立法律效
    果，但沒收人民財產使之歸屬國庫，係對憲法所保障人民財
    產基本權之限制，性質上為國家對人民之刑事處分，對人民
    基本權之干預程度，不亞於刑罰，原則上仍應恪遵罪責原則
    ，並應權衡審酌比例原則，尤以沒收之結果，與有關共同正
    犯所應受之非難相較，自不能過當。從而，共同正犯間關於
    犯罪所得、犯罪工具物應如何沒收，仍須本於罪責原則，並
    非一律須負連帶責任；況且應沒收物已扣案者，本無重複沒
    收之疑慮，更無對各共同正犯諭知連帶沒收或重複諭知之必
    要，否則即科以超過其罪責之不利責任。因之，本院往昔採
    連帶沒收共同正犯犯罪所得，及就共同正犯間犯罪工具物必
    須重複諭知之相關見解，業經本院104年度第13次、107年度
    第5次刑事庭會議決議不再援用或不再供參考，並改採共同
    正犯間之犯罪所得應就各人實際分受所得部分而為沒收；而
    犯罪工具物須屬被告所有，或被告有事實上之處分權時，始
    得在該被告罪刑項下併予諭知沒收，至於非所有權人，又無
    共同處分權之共同正犯，自無庸在其罪刑項下諭知沒收（最
    高法院107年度台上字第3581號判決意旨參照）。經查：
  1.扣案如附表五編號1及2、附表七編號1及3、附表八編號2及3
    所示之行動電話，分別係被告庚○○、己○○及戊○○所有供其等
    分別與本案其餘被告聯繫之物，經其等供述在卷（見本院卷
    三第454、455頁），堪認為其等供犯罪事實欄一所用之物，
    故應依刑法第38條第2 項前段規定，各於其等所宣告之罪刑
    項下，宣告沒收之。如附表六編號3所示之保險箱1個，雖係
    於被告庚○○駕駛之自用小客車上扣得，然係被告丁○○搬至該
    車後方，且係供其放置毒品使用，且被告丁○○亦坦承為其所
    有之物（見偵字第6129號卷第18頁），復為其供本案共同意
    圖販賣而持有第三級毒品犯行使用之物，故應依刑法第38條
    第2項前段規定，宣告沒收之。
　2.扣案如附表六編號1及2所示之夾鏈袋及電子磅秤，為被告丁○○所有供分裝持有毒品使用之物，為其陳明在卷（見本院卷
    三第455頁）；另就扣案如附表六編號6所示之行動電話，係
    被告丁○○用作販毒聯繫使用，其內之通訊軟體中確有與毒品
    相關之對話內容等情，均經被告丁○○坦承在卷（見偵字第61
    29號卷第11頁、本院卷二第177頁），並有數位證物勘察報
    告1份足佐（見本院卷二第204至209頁），是上開物品顯均
    係被告丁○○供其犯如附表一編號1所示之共同意圖販賣而持
    有第三級毒品罪，及如附表一編號2所示之單獨意圖販賣而
    持有第二級毒品及第三級毒品罪均相關，自皆應依毒品危害
    防制條例第19條第1項規定，均宣告沒收之。
　3.至扣案如附表四編號1至3所示之棍棒（見本院卷三第529至5
    33頁），雖分別係被告庚○○、己○○及戊○○所持供其等為犯罪
    事實四所示犯行所用之物，然其等均供稱：這些棍棒本來就
    放在○○街000號地下室，不是我們的等語（見本院卷三第454
    、455頁），卷內亦無證據證明係共犯被告丙○所有之物，是
    自無由依刑法第38條第2 項前段規定宣告沒收之。 
  4.另附表六編號13至20所示之白色結晶塊、白色粉末、淡黃色
    粉末、但黃色結晶及糖果，則均未檢出毒品成分，皆非屬違
    禁物，復無證據證明與本案犯行有直接關聯，爰不另為沒收
    之宣告。
　5.至被告5人經警查獲時扣案之其餘物品，被告5人均否認與本
    案犯行相關，卷內亦無證據證明與本案起訴犯罪事實有何關
    連，自均無從宣告沒收之。
乙、不另為無罪諭知部分：
壹、檢察官公訴意旨另略以：被告丙○、庚○○及戊○○共同基於意
    圖販賣而持有第二級毒品、第三級毒品之犯意聯絡，先由丙○、丁○○於109年12月1日前之不詳時間，在不詳地點，透過
    不詳管道，取得如附表三編號1至7所示之第二級毒品大麻、
    第三級毒品愷他命及內含第三級毒品「3,4-亞甲機雙氧苯基
    乙基胺丁酮」、「4-甲基甲基卡西酮」、「甲基-N,N-二甲
    基卡西酮」、「硝甲西泮」等成分之毒咖啡包後，即藏放在
    不詳地點，以供日後販售之用。因認被告丙○、戊○○及庚○○
    另亦涉犯毒品危害防制條例第5條第2項之意圖販賣而持有第
    二級毒品罪及同條第3項之意圖販賣而持有第三級毒品罪云
    云。
貳、按犯罪事實之認定，應憑真實之證據，倘證據是否真實尚欠
    明確，自難以擬制推測之方法，為其判斷之基礎。且認定犯
    罪事實之證據係指足以認定被告確有犯罪行為之積極證據資
    料而言，該項證據自須適合於被告犯罪事實之認定，始得採
    為斷罪資料。故刑事訴訟上之證明資料，無論其為直接或間
    接證據，均須達於通常一般人均不致有所懷疑，而得確信其
    為真實之程度，始得據為有罪之認定，若關於被告是否犯罪
    之證明未能達此程度，而有合理懷疑之存在，致使無從形成
    有罪之確信，根據罪證有疑，利於被告之證據法則，即不得
    據為不利被告之認定（最高法院53年台上字第656號、29年
    上字第3105號、76年台上字第4986號及32年上字第67號判決
    意旨參照）。
叁、起訴書認被告庚○○、戊○○及丙○涉犯上開意圖販賣而持有第二級毒品及第三級毒品等罪嫌，無非係以被告庚○○、戊○○之供述、同案被告丁○○之供證述內容、搜索扣押筆錄暨目錄表、扣案物照片、扣案之保險箱1個、如附表三編號1至7所示之第二級毒品、第三級毒品、法務部調查局濫用藥物實驗室110年5月14日調科壹字第00000000000號鑑定書、內政部警政署刑事警察局110年5月18日刑艦字第000000000號鑑定書、法務部調查局濫用藥物實驗室110年3月2日調科壹字第00000000000號鑑定書、交通部民用航空局航空醫務中心110年2月23日航藥鑑字第0000000號毒品鑑定書等為其論據。然查，被告丙○辯稱：毒品部分我都沒有參與，保險箱是被告丁○○放自己的東西，我不知道裡面是什麼東西等語；其辯護人則辯稱：被告丙○沒有意圖販賣而持有第二級毒品及第三級毒品之犯行，不得僅以同案被告庚○○、戊○○及己○○之證述，為不利被告丙○認定之依據；被告戊○○辯稱：我有聽被告丙○及丁○○的指示去賣愷他命及毒咖啡包，但沒有賣過大麻，且他們都是從保險箱拿立刻要交給買家的毒品給我，我不會保管毒品，我也不知道他們毒品來源等語；被告庚○○則辯稱：被告丙○及丁○○請我送的毒品都是在保險箱，有人要買，他們才會拿毒品給我，或告訴我密碼，讓我去拿等語（見本院卷二第220頁）；被告戊○○之辯護人則辯稱：被告戊○○只有送過第三級毒品愷他命及毒咖啡包，從來不知道有大麻等語。
肆、經查：　
一、就附表三編號2至7所示之第二級毒品及第三級毒品部分：
　　徵諸如附表三編號2至7所示之毒品，確均係在被告丁○○之住
    處或駕駛之小客車上扣得，並非「十五分幫」之堂口；被告
    丁○○於本院審理中亦結證稱：如附表三編號2至7所示之毒品
    中沒有被告丙○的東西，我也沒有打算要請被告庚○○及戊○○
    幫忙送此部分毒品，我會給被告戊○○及庚○○的毒品就是放在
    保險箱內的，因為他們剛好都在○○街000號等語（見本院卷
    三第180至182、195頁）。且依前述，被告丙○、庚○○及戊○○
    均係因其等身為「十五分幫」之成員，始會參與販賣保險箱
    內毒品之犯行，而卷內復無其他證據證明被告丙○、庚○○及
    戊○○對附表三編號2至7所示之第二級毒品及第三級毒品亦有
    支配管領權限，是自無由認定就此部分毒品其等與被告丁○○
    亦有意圖販賣而持有第二級毒品及第三級毒品之犯意聯絡及
    行為分擔。
二、就扣案如附表三編號1所示之大麻部分：
㈠、被告丁○○於偵查中羈押訊問程序中供稱：毒品是我個人行為
    等語（見偵字第6129號卷第617頁）；復於本院審理中結證
    稱：我只有請被告戊○○及庚○○去送保險箱內之咖啡包及愷他
    命，保險箱內的大麻是我自己要販賣的，沒有要叫他們送，
    也與被告丙○無關等語（見本院卷三第181、190頁）。
㈡、被告己○○於警詢中亦稱：我只有看過被告庚○○拿愷他命去賣
    ，他打開保險箱時，我知道裡面是白色粉末的毒品，我認為
    是愷他命等語（見偵字第6129號卷第310至313頁）；且於偵
    查及本院審理中證稱：我看到保險箱裡面的毒品是咖啡包及
    白色粉末的等語（見偵字第6132號卷第547頁、本院卷二第4
    62頁）。　　
㈢、被告庚○○迭於警詢及偵查中供稱：保險箱內放置之毒品係咖
    啡包及愷他命，且平常係受被告丙○之指示運送第三級毒品
    愷他命及毒品咖啡包等語（見偵字第32249號卷第445、495
    、817頁）；且於本院審理中結證稱：被告丙○及丁○○請我去
    送毒品時，就會告訴我是要送愷他命或是咖啡包，我負責送
    的就是這兩種毒品，保險箱內除了愷他命及咖啡包外沒有其
    他毒品，只有有客人且經過他們同意後才可以打開保險箱拿
    毒品去賣，有時候他們會直接給我，但給我的毒品都是包裝
    好的，我沒有送過大麻等語（見本院卷三第423至427頁）。
㈣、被告戊○○於本院審理中則供證稱：被告丙○及丁○○叫我送的毒
    品是第三級毒品愷他命及毒咖啡包，他們會告訴我要去保險
    箱拿哪種毒品去送，我平常不會去開保險箱，但我知道裡面
    裝的毒品就是毒咖啡包及愷他命等語（見本院卷三第155、1
    56、166至168頁）。
㈤、準此以觀，足見其等均就被告丁○○未曾指示被告庚○○及戊○○
    送第二級毒品大麻乙節供證述明確且一致，且除被告丁○○外
    ，被告己○○、被告庚○○及戊○○亦均僅知悉保險箱內放置之毒
    品為第三級毒品毒咖啡包及愷他命；復徵諸被告庚○○為警查
    獲時扣得之如附表二編號一所示之毒品10包，亦均係毒咖啡
    包，而未有大麻之情形等情，足認其等所述應非子虛，堪可
    採信。從而，如附表三編號1所示之大麻雖亦係原放置於○○
    街000號之保險箱內之毒品，然難認被告丙○、庚○○及戊○○與
    被告丁○○就此部分亦有意圖販賣而持有第二級毒品之犯意聯
    絡及行為分擔。
伍、綜上所述，尚難認被告丙○、庚○○及戊○○就如附表三所示之
    第二級毒品及第三級毒品，與被告丁○○間有意圖販賣而持有
    之犯意聯絡及行為分擔。從而，檢察官所舉之證據，均尚未
    達於通常一般之人均可得確信而無合理懷疑存在之程度，無
    法使本院形成被告丙○、庚○○及戊○○此部分有罪之確信心證
    。此外，卷內亦無其他證據足證被告丙○、庚○○及戊○○確有
    起訴意旨所指此部分之意圖販賣而持有第二級毒品及第三級
    毒品犯行，即不能證明被告丙○、庚○○及戊○○犯罪，揆諸前
    揭說明，本應為無罪之諭知，惟起訴意旨認被告丙○、庚○○
    及戊○○此部分所為，與其等前揭經本院論罪科刑之共同意圖
    販賣而持有第三級毒品犯行間，具有裁判上一罪之想像競合
    犯關係，爰不另為無罪之諭知。
據上論斷，應依刑事訴訟法第299條第1項前段，判決如主文。
本案經檢察官戚瑛瑛提起公訴，檢察官劉承武到庭執行職務。
中　　華　　民　　國　　110 　年　　10　　月　　5　　日
                  刑事第十四庭  審判長法  官  余銘軒
                                
                                      法  官  黃文昭
                              
                                      法  官  陳翌欣
上正本證明與原本無異。 
如不服本判決應於收受送達後20日內向本院提出上訴書狀，並應
敘述具體理由；其未敘述上訴理由者，應於上訴期間屆滿後20日
內向本院補提理由書（均須按他造當事人之人數附繕本）「切勿
逕送上級法院」。告訴人或被害人如對於本判決不服者，應具備
理由請求檢察官上訴，其上訴期間之計算係以檢察官收受判決正
本之日期為準。 因疫情而遲誤不變期間，得向法院聲請回復原
狀。
                                      書記官  劉亭均
中　　華　　民　　國　　110 　年　　10　　月　　5 　　日
　　　　　　　　　　　　　　　　　　　
附錄本案論罪科刑法條：
中華民國刑法第277條：
傷害人之身體或健康者，處 3 年以下有期徒刑、拘役或 1 千元
以下罰金。
犯前項之罪因而致人於死者，處無期徒刑或 7 年以上有期徒刑
；致重傷者，處 3 年以上 10 年以下有期徒刑。
組織犯罪防制條例第3條第1項：
發起、主持、操縱或指揮犯罪組織者，處3年以上10年以下有期
徒刑，得併科新臺幣1億元以下罰金；參與者，處6月以上5年以
下有期徒刑，得併科新臺幣1千萬元以下罰金。但參與情節輕微
者，得減輕或免除其刑。
毒品危害防制條例第5條第2項、第3項：
意圖販賣而持有第二級毒品者，處 5 年以上有期徒刑，得併科
新臺幣5百萬元以下罰金。
意圖販賣而持有第三級毒品者，處 3 年以上 10 年以下有期徒
刑，得併科新臺幣 3 百萬元以下罰金。

附表一：
編號  犯罪事實 罪名、應處刑罰及沒收  1 犯罪事實一  ㈠丙○共同意圖販賣而持有第三級毒品，處有期徒刑叁年拾月。  　扣案如附表二編號1至4「扣押物品名稱」及「數量」欄所示之第三級毒品，均沒收之。 ㈡丁○○共同意圖販賣而持有第三級毒品，處有期徒刑貳年捌月。  　扣案如附表二編號1至4「扣押物品名稱」及「數量」欄所示之第三級毒品，均沒收之；如附表六編號1至3、6「扣押物品名稱」及「數量」欄所示之物，均沒收之。 ㈢庚○○共同意圖販賣而持有第三級毒品，處有期徒刑壹年。 　扣案如附表二編號1至4「扣押物品名稱」及「數量」欄所示之第三級毒品，均沒收之；如附表五編號1及2「扣押物品名稱」及「數量」欄所示之行動電話，均沒收之。 ㈣戊○○共同意圖販賣而持有第三級毒品，處有期徒刑貳年。 　扣案如附表二編號1至4「扣押物品名稱」及「數量」欄所示之第三級毒品，均沒收之；如附表八編號2及3「扣押物品名稱」及「數量」欄所示之行動電話，均沒收之。 2 犯罪事實二 己○○犯參與犯罪組織罪，處有期徒刑捌月。 扣案如附表七編號1及3「扣押物品名稱」及「數量」欄所示之行動電話，均沒收之。 3 犯罪事實三  丁○○意圖販賣而持有第二級毒品，處有期徒刑叁年捌月。 扣案如附表三編號1、3、6及7「扣押物品名稱」及「數量」欄所示之第二級毒品，均沒收銷燬之；如附表三編號2、4及5「扣押物品名稱」及「數量」欄所示之第三級毒品，均沒收之；如附表六編號1及2、6「扣押物品名稱」及「數量」欄所示之物，均沒收之。 4 犯罪事實四 ㈠丙○共同犯傷害致人於死罪，處有期徒刑拾貳年。 ㈡庚○○共同犯傷害致人於死罪，處有期徒刑陸年陸月。 ㈢戊○○共同犯傷害致人於死罪，處有期徒刑玖年陸月。 ㈣己○○共同犯傷害致人於死罪，處有期徒刑捌年陸月。 
附表二
編號 扣押物品名稱 數量 所有人 搜索地點 鑑定結果 鑑定書 1 咖啡包 10包（驗餘淨重為67.7218公克，含外包裝袋10個） 庚○○ 庚○○所有之車牌號碼00-0000號自小客車。 檢出第三級毒品3,4-亞甲基雙氧苯基乙基胺丁酮成分。 交通部民用航空局航空醫務中心109年12月15日航藥鑑字第0000000號毒品鑑定書（偵字第32249號卷第855頁） 2 咖啡包 42包（驗餘淨重為226.43公克，含外包裝袋42個） 庚○○ 庚○○所有之車牌號碼00-0000號自小客車後車廂內保險箱。 檢出第三級毒品4-甲基甲基卡西酮成分，驗前純質淨重約22.80公克。 內政部警政署刑事警察局110年2月2日刑鑑字第0000000000號鑑定書（偵字第32249號卷第699至701頁） 3 咖啡包 4包（驗餘淨重為10.98公克，含外包裝袋4個） 庚○○  檢出第三級毒品4-甲基甲基卡西酮（驗前純質淨重約0.49公克）、甲基-N,N-二甲基卡西酮成分（驗前純質淨重約0.12公克）。  4 白色粉末 8包（驗餘淨重為9.0797公克，含外包裝袋8個） 庚○○  檢出第三級毒品愷他命成分，純質淨重為8.1106公克。 交通部民用航空局航空醫務中心110年1月27日航藥鑑字第0000000、0000000Q號毒品鑑定書（偵字第32249號卷第849至851頁） 

附表三
編號 扣押物品名稱 數量 所有人 搜索地點 鑑定結果 鑑定書 備註 1 大麻 2包（驗餘淨重為1.14公克，含外包裝袋2個） 丁○○ 庚○○所有之車牌號碼00-0000號自小客車後車廂內保險箱。 檢出第二級毒品大麻成分。 法務部調查局濫用藥物實驗室110年5月14日調科壹字第00000000000號鑑定書（本院卷一第111頁）  2 咖啡包 50包（驗餘淨重為134.81公克，含外包裝袋50個） 丁○○ 臺北市○○區○○街000○0號5樓丁○○居所。 檢出第三級毒品4-甲基甲基卡西酮成分（驗前純質淨重約12.24公克）及微量第三級毒品甲基-N,N-二甲基卡西酮、3,4-亞甲基雙氧苯基乙基安丁酮成分。 內政部警政署刑事警察局110年5月18日刑艦字第0000000000號鑑定書（本院卷一第117至118頁）  3 大麻 4包（含外包裝袋4個；附表三編號3、6、7之大麻總驗餘淨重為186.19公克） 丁○○  檢出第二級毒品大麻成分。 法務部調查局濫用藥物實驗室110年3月2日調科壹字第00000000000號鑑定書（偵字第6129號卷第631頁）  4 黑色煙盒（含卡片1張、殘渣袋3個） 1組 丁○○  檢出第三級毒品愷他命成分。 交通部民用航空局航空醫務中心110年2月23日航藥鑑字第0000000號毒品鑑定書（偵字第6129號卷第635頁）  5 白色粉末 1包（驗餘淨重為9.3326公克，含外包裝袋1個） 丁○○  檢出第三級毒品硝甲西泮成分。 交通部民用航空局航空醫務中心110年2月23日航藥鑑字第0000000號毒品鑑定書（偵字第6129號卷第635頁）  6 大麻 7包（含外包裝袋7個；附表三編號3、6、7之大麻總驗餘淨重為186.19公克） 丁○○ 丁○○所有之車牌號碼0000-00號自小客車。 檢出第二級毒品大麻成分。 法務部調查局濫用藥物實驗室110年3月2日調科壹字第0000000000號鑑定書（偵字第6129號卷第631頁）  7 大麻 1包（含外包裝袋1個；附表三編號3、6、7之大麻總驗餘淨重為186.19公克） 丁○○ 臺北市○○區○○路0段0巷0弄00號5樓丁○○居所。 檢出第二級毒品大麻成分。 法務部調查局濫用藥物實驗室110年3月2日調科壹字第00000000000號鑑定書（偵字第6129號卷第631頁）  

附表四
編號 扣押物品名稱 數量 處分權人 搜索地點 1 塑膠棍棒（編號1） 1支 不詳  庚○○所有之車牌號碼00-0000號自小客車。 2 塑膠棍棒（編號2） 1支   3 塑膠棍棒（編號3） 1支   4 塑膠棍棒（編號4、5、6） 3支   

附表五
編號 扣押物品名稱 數量 所有人 搜索地點 1 內含號碼0000000000號門號卡之行動電話（含門號卡1張，廠牌：甲PPLE，型號：IPHONE 7，IMEI：000000000000000） 1支 庚○○ 臺北市政府警察局文山第二分局萬盛派出所。 2 內含號碼0000000000號門號卡之行動電話（含門號卡1張，廠牌：甲PPLE，型號：IPHONE，IMEI：000000000000000） 1支 庚○○  3 犯案時衣物（上衣、褲子、鞋子各1件（雙）） 1套 庚○○  

附表六（被告丁○○相關扣案物品）
編號 扣押物品名稱 數量 搜索地點 1 夾鏈袋 1批 臺北市○○區○○街000○0號5樓丁○○居所。    2 電子磅秤 1台  3 保險箱 1個 庚○○所有之車牌號碼00-0000號自小客車。 4 點鈔機 1台 臺北市○○區○○街000○0號5樓丁○○居所。 5 新臺幣86,000元（含千元紙鈔84張，兩千元紙鈔1張）   6 行動電話（含遠傳網路卡1張，廠牌：甲PPLE，型號：IPHONE 8 PLUS，IMEI：000000000000000） 1支  7 行動電話（廠牌：VIVO） 1支  8 平板電腦（廠牌：三星，型號：Galaxy Tab S5e，序號：R52N10NC2PZ） 1台  9 內含號碼0000000000號門號卡之行動電話（廠牌：甲PPLE，型號：IPHONE 11，IMEI：000000000000000） 1支 丁○○所有之車牌號碼0000-00號自小客車。 10 新臺幣16,600元（含千元鈔16張，五百元鈔1張，百元鈔1張）   11 研磨器 2個 臺北市○○區○○路0段0巷0弄00號5樓丁○○居所。  12 吸食器 1組  13 白色結晶塊 1包 庚○○所有之車牌號碼00-0000號自小客車後車廂內保險箱。  14 白色粉末 1包  15 白色粉末 1包  16 淡黃色粉末 1包  17 淡黃色結晶 1包  18 糖果（含包裝盒1個） 30顆  19 糖果（含包裝盒1個） 12顆  20 糖果（含包裝盒1個） 3顆  21 電子煙 2支  22 鐵觀音茶葉空盒 1個  23 口罩 1個  24 聯絡資料 1張  

附表七（被告己○○相關扣案物品）
編號 扣押物品名稱 數量 搜索地點 1 行動電話（廠牌：甲PPLE，型號：IPHONE 7 PLUS，IMEI：000000000000000） 1支 臺北市政府警察局文山第二分局萬盛派出所。 2 犯案時衣物（灰色上衣、灰色長褲各一件） 1套  3 行動電話（廠牌：甲PPLE，型號：IPHONE 8 PLUS，IMEI：000000000000000） 1支 臺北市○○區○○路0段000巷00號2樓己○○住所 

附表八（被告戊○○相關扣案物品）
編號 扣押物品名稱 數量 搜索地點 1 犯案時衣物（外套、連帽上衣、上衣、長褲各一件） 1套 臺北市政府警察局文山第二分局萬盛派出所。 2 行動電話（廠牌：甲PPLE，型號：IPHONE 7 PLUS，IMEI：000000000000000） 1支  3 行動電話（含網路卡1張，廠牌：甲PPLE，型號：IPHONE 8，IMEI：000000000000000） 1支 臺北市○○區○○路0段000巷0弄00號5樓戊○○住所 

附表九（被告丙○相關扣案物品）
編號 扣押物品名稱 數量 搜索地點 1 鋁棒 1支 新北市○○區○○街00號4樓丙○居所 2 開山刀 1把  3 借款契約書（債務人：彭○斌） 1紙  4 商業本票（發票人：彭○斌，金額50萬元） 1紙  5 借款契約書（債務人：林○翰） 1紙  6 商業本票（發票人：林○翰，金額50萬元） 1紙  7 催討傳單（債務人：林X生） 198張  8 催討傳單（債務人：劉X衡） 200張  9 催討傳單（債務人：蕭淑X） 7張  10 授權書（授權人：伊○松） 1張  11 本票彩色、黑色影本（發票人：謝○平，金額3000萬元） 2張  12 內含號碼0000000000號門號卡之行動電話（含門號卡1張，廠牌：甲PPLE，型號：IPHONE 6 PLUS） 1支  13 內含號碼0000000000號門號卡之行動電話（含門號卡1張，廠牌：甲PPLE，型號：IPHONE 7） 1支  14 內含號碼0000000000號門號卡之行動電話（含門號卡1張，廠牌：三星，外觀：黑色） 1支  15 行動電話（廠牌：甲PPLE，型號：IPHONE SE） 1支  

附表十（其他扣案物品）
編號 扣押物品名稱 數量 所有人 搜索地點 1 監視器主機 2台  臺北市○○區○○街000號1樓 2 監視器鏡頭 4個   3 白色短袖上衣 8件   4 玩具假鈔 1包